【裁判字號】    94,上訴,176
【裁判日期】    951122
【裁判案由】    違反稅捐稽徵法等
【裁判全文】
臺灣高等法院臺中分院刑事判決         94年度上訴字第176號
上  訴  人  癸○○
即  被  告
            子○○
共      同
選任辯護人  黃呈利律師
上列上訴人因違反稅捐稽徵法等案件，不服臺灣彰化地方法院90
年度訴字第1163號中華民國93年9月7日第一審判決（起訴案號：
臺灣彰化地方法院檢察署88年度偵字第52、7956、9805號、89年
度偵字第2068、7589號、移送併辦案號：91年度偵字第106號、
臺灣板橋地方法院檢察署91年度偵字第529號），提起上訴，本
院判決如下：
    主  文
原判決關於癸○○、子○○部分均撤銷。
癸○○共同連續幫助納稅義務人，以不正當方法逃漏稅捐，處有
期徒刑貳年；又公司負責人為納稅義務人，以不正當方法逃漏稅
捐，處有期徒刑貳年；又連續公司負責人，以明知不實之事項而
記入帳冊，處有期徒刑貳年；應執行有期徒刑伍年。
子○○共同連續幫助納稅義務人，以不正當方法逃漏稅捐，處有
期徒刑壹年陸月。
        事  實
一、癸○○係設於彰化縣溪州鄉○○路○段57巷18號洪獅工程有
    限公司（下稱洪獅公司）董事，意圖幫助逃漏稅捐，與其妻
    子○○基於共同犯意聯絡，要求林玉琴（陳金樂之妻）、卯
    ○○、林建達（原名林龍彬）、午○○、陳五郎（通緝中，
    另行審結）等人以其等名義成立公司，並將成立之公司由癸○○、子○○經營使用，始願將洪獅公司之砂石工程交由卯
    ○○等人承包。卯○○等人乃提供身份資料、印鑑章予癸○○、子○○，再由子○○要求陳金樂持往辦理公司及營利事
    業登記，分由林玉琴擔任立盈重機工程行（下稱立盈工程行
    ，設於彰化縣芳苑鄉○○路○○段317巷2弄13號，原已由陳
    金樂以林玉琴名義自行設立）之負責人；卯○○擔任碧洲開
    發工程有限公司（下稱碧洲公司，設於彰化縣二林鎮○○路
    ○段712號）、兩冠重機工程行（下稱兩冠工程行，設於彰化
    縣溪湖鎮○道路234巷44弄23號，原已由卯○○自行設立）
    之負責人；午○○擔任欣旺開發工程有限公司（下稱欣旺公
    司，設於彰化縣芳苑鄉○○路○○段398號）之負責人；林建
    達擔任彰城工程有限公司（下稱彰城公司，設於彰化縣芳苑
    鄉○○路○○段317巷2弄13號）之負責人；陳五郎擔任圓通
    開發工程有限公司（下稱圓通公司，設於彰化縣溪州鄉○○
    村○路37 號）之負責人。卯○○等人於公司設立後，為求
    取得癸○○所標得營造工程之砂石工程，林玉琴、陳金樂、
    卯○○、林建達、午○○及陳五郎等人即分別將上開公司、
    行號之設立登記資料、統一發票及印鑑章，及公司帳冊等交
    由癸○○、子○○保管於前開洪獅公司之辦公處所。
二、
(一)、癸○○與子○○明知兩冠公司、圓通公司、碧洲公司、欣旺
    公司、立盈重機工程行及彰城公司與附表二所示之公司行號
    無業務往來，為逃漏稅捐，即共同基於行使業務上登載不實
    文書之概括犯意聯絡，自86年7月間起，至87年6月間止，共
    同取得如附表二所示之銷項公司所虛開之不實統一發票，總
    銷貨金額為2億2015萬1329元（起訴書誤載為2億1999萬3514
    元），作為上開圓通公司等六家公司之進項憑證，並在其業
    務上所製作之上開圓通公司等六家公司之營業人銷售額與稅
    額申報書、統一發票明細表等資料上，將取得如附表二所示
    之虛報進項發票金額列為銷售額，並交由不知情之文桓會計
    事務所乙○○、政大會計事務所丁○○持向彰化縣稅捐稽徵
    處申報營業稅捐，使上開稅捐稽徵機關陷於錯誤同意扣抵銷
    項稅額，而以上開不正方法幫助上開圓通等六家公司逃漏營
    業稅1100萬7566元（營業稅百分之五，小數點以下四拾五入
    ），而共同連續行使該等業務上登載不實之文書，足以生損
    害於稅捐機關對於稅捐稽徵管理之正確性。
(二)、嗣於87年9月16日11時30分許，在彰化縣溪州鄉○○路○段57
    巷18號為法務部調查局彰化縣調查站人員持搜索票搜索而查
    獲，並扣得統一發票1本、現金支出傳票1本、圓通公司設立
    登記申請書等相關書類22頁、碧洲公司設立登記申請書23頁
    、洪獅公司合約書11本、圓通、洪獅公司繳款申報書2本、
    印章9個、立盈工程行向洪獅公司領款領據傳票2本、洪獅公
    司向圓通公司承攬合約書2本、日常雜支簿2本、松坤公司請
    款明細表1本、洪獅公司支出證明書2本、彰城公司合約書7
    頁、營業額、領款數據資料12頁、洪獅公司請款明細表4本
    、合約協議書同意書10本、松坤公司請款明細表1本、洪獅
    公司記事簿2本、巨殷公司86年3月交貨單1本、洪獅公司股
    東名冊3頁、洪獅公司月報表3本、松坤公司出貨單1本、玉
    翔公司87年7、8月發票影本10頁、洪獅公司工程估驗明細表
    2頁、洪獅公司87年11月1日至87年8月31日收入傳票1本、證
    件影本15頁、碧洲公司87年7、8月份發票四本、欣旺公司現
    金收入傳票3本、碧洲公司現金支出傳票1本、洪獅公司86年
    11月至87年6月車報表8本、洪獅公司86年11月至87年8月日
    報表10本等物。
三、癸○○除擔任洪獅公司之董事外，並自86年4月間起擔任設
    於台北縣中和市○○街30巷29號之立太工程有限公司（下稱
    立太公司）之董事，為公司法之公司負責人，亦為商業會計
    法所稱之商業負責人，同時為從事業務之人，明知立太公司
    與虛設之公司幃暉有限公司、正菱企業有限公司、建翰工程
    有限公司、榮溪企業有限公司、曄利實業有限公司、菁利實
    業有限公司、金瀧實業有限公司及擅自歇業之金竹工程有限
    公司、北一工程有限公司（下統稱幃暉等公司）與立太公司
    並無無業務往來，癸○○基於逃漏稅、記入不實事項於帳冊
    之犯意，竟自86年6月間起，至87年6月間止，向幃暉等公司
    取得如附表三所示之銷貨金額計1億3014萬6644元之不實發
    票，做為立太公司之進貨憑證，記入帳冊並填製營業人銷售
    額與稅額申報書，持向彰化縣稅捐稽徵處及臺北縣稅捐稽徵
    處虛報扣抵銷項稅額，使上開稅捐稽徵機關陷於錯誤同意扣
    抵銷項稅額，而以上開不正方法逃漏立太公司之營業稅650
    萬7334元（起訴書誤載為668萬4132元），足以生損害於稅
    捐稽徵機關對於稅捐稽徵管理之正確性。
四、案經法務部調查局彰化調查站移送及臺灣高等法檢察署令轉
    臺灣彰化地方法院檢察署檢察官偵查起訴。
        理  由
壹、有罪部分：
一、上訴人即被告（下稱被告）癸○○、子○○均否認有上開犯
    行，被告癸○○、子○○辯稱：被告子○○在洪獅公司純係
    幫先生癸○○處理公司灑掃及簡單工作，公司之業務內容一
    概不知。而立盈、兩冠、欣旺、碧洲、圓通、彰城等公司之
    成立，均係該等公司之負責人與陳金樂協議，並委由陳金樂
    去成立公司，非被告癸○○、子○○委任陳金樂所為，且上
    開六家公司與洪獅公司有共同承包台塑工程之關係，該六家
    公司與洪獅公司之工務所及辦公室，均係共同公用；且起訴
    書附表二之駿宏鋁業有限公司等13家公司，被告癸○○、子
    ○○均不認識，如何虛開不實統一發票。另文桓會計務所、
    政大會計事務所，被告癸○○、子○○皆不知在何處，也不
    認識乙○○、丁○○二人。被告癸○○會接下立太公司是因
    丑○○之託才接替金本圓為負責人，更換之手續皆由丑○○
    辦理，該公司之運作伊均不知情，伊也不認識起訴書事實二
    之幃暉等公司人員云云。
二、經查：
(一)、被告癸○○等人確有成立洪獅及立盈等七家公司、行號，及
    被告癸○○係立太公司負責人，有公司設立登記資料（營利
    事業統一發證設立、變更登記申請書等）附卷可按。又被告
    陳金樂、林玉琴、林建達、卯○○、午○○、陳五郎亦迭次
    供稱：其等與附表二所列之公司均無生意上之往來。另上開
    公司及立太公司確有開立及買入如附表二、三所示之發票，
    有財政部臺灣省中區國稅局員林稽徵所92年3月20日中區國
    稅員林三字第0920008763號函送之上開公司專案申請調檔統
    一發票查核清單130頁（包括進項及銷項，外放於本卷，及
    參法務部調查局卷三【進項】、卷四【銷項】），營業稅查
    核案件查詢作業進銷交易明細（附於法務部調局卷五），立
    太公司之專案申請調檔統一發票查核清單及公司設立登記（
    附於臺灣板橋地方法院檢察署88年度偵字第2340號偵查卷）
    在卷可稽。且上開發票之號碼多為連號（詳如附表），已與
    一般公司、行號之進項、銷項情形有違。並有彰化縣稅捐稽
    徵處88年5月20日88彰稅消字第26167號函、財政部台灣省中
    區國稅局彰化縣分局88年6月2日彰國稅密字第880017711號
    函、財政部台灣省中區國稅局員林稽徵所88年6月22日中區
    國稅員林審字第880011655號函、財政部台灣省中區國稅局
    彰化縣分局88年6月29日中區國稅彰縣審字880019216號函、
    財政部台灣省中區國稅局北斗稽徵所88年7月1日中區國稅北
    斗審字第8800007517號函（以上各函附於臺灣彰化地方法院
    檢察署88年度偵字第52號偵查卷第79、116、131、143、145
    頁）附卷可按。此外，復有統一發票1本、現金支出傳票1本
    、洪獅工程有限公司合約書11本、圓通、洪獅公司繳款申報
    書2本、印章9個、立盈重機工程向洪獅公司領款領據傳票2
    本、洪獅公司向圓通開發公司承攬合約書2本、日常雜支簿2
    本、松坤公司請款明細表1本、洪獅公司支出證明書2本、彰
    城公司合約書7頁、營業額、領款數據資料12頁、洪獅公司
    請款明細表4本、合約協議書同意書10本、松坤公司請款明
    細表1本、洪獅公司記事簿2本、巨殷公司86年3月交貨單1本
    、洪獅公司股東名冊3頁、洪獅公司月報表3本、松坤公司出
    貨單1本、玉翔公司87年7、8月發票影本10頁、洪獅公司工
    程估驗明細表2頁、洪獅公司87年11月1日至87年8月31日收
    入傳票1本、證件影本15頁、碧洲公司87年7、8月份發票4本
    、欣旺公司現金收入傳票3本、碧洲公司現金支出傳票1本、
    洪獅公司86年11月至87年6月車報表8本、洪獅公司86年11月
    至87年8月日報表10本等扣案可資佐證，足認立太公司確有
    逃漏如附表二、三所示之稅捐。
(二)、訊達商行自87年6月1日設立，迄未申報營業稅，並自87年7
    月1日即通報擅自歇業，他遷不明，有臺中市稅捐稽徵處黎
    明分處87年11月26日黎明分一字第29406號函附卷；葉斯國
    際有限公司、盛慶企業有限公司均因本件虛開銷進項遭臺北
    市稅捐稽徵處移送臺灣臺北地方法院檢察署偵辦，有臺北市
    稅捐稽徵處87年10月28日北市稽核乙字第8717184500號函附
    卷。且葉斯國際有限公司並於87年2月1日起即擅自歇業，亦
    有臺北市稅捐稽徵處萬華分處87年11月24日北市稽萬甲字87
    02207400號函附卷。文雄實業有限公司雖於86年8月26日設
    立，然於87年5月13日經臺北縣稅捐稽徵處查證認定為虛設
    行號，有該處87年12月10日87北縣稅政字第0518號函附卷。
    英紅實業有限公司涉嫌虛設號，業經臺北市稅捐稽徵處中正
    分處移送臺北地方法院檢察署偵辦，有該分處87年11月26
    日北市稽中正甲字第8702917800號函可憑。昱基有限公司雖
    於86年7月9日設立登記，然於87年3月1日擅自歇業，有臺北
    市稅捐稽徵處大同分處87年11月24日北市稽大同甲字第8780
    014000號函附卷。信豐企業社雖於86年6月21日設立登記，
    然於87年4月22日經臺北縣稅捐稽徵處查證認定為虛設號。
    又正菱企業有限公司雖於85年11月25日設立登記，然於86年
    9月15日擅自歇業，有臺北縣稅捐稽徵處87年11月25日87北
    縣稅政字第870055號函附卷。上開公司、行號雖有部分經營
    一段時間再擅自歇業，但應係為虛開銷項發票而維持公司營
    運一段時間，其等應可認定均係虛設之公司、行號。
(三)、證人即駿宏鋁業有限公司之負責人壬○○於94年4月13日本
    院證稱，伊不認識圓通公司之負責人，與該公司也無生意上
    往來等語（見本院卷一第152頁）。於原審法院審理時證稱
    ：伊不認識被告癸○○、子○○，也無與洪獅、立太公司有
    生意來往等語。然駿宏鋁業有限公司確有開立如附表二之發
    票予圓通公司作為進項憑證，有財政部臺灣省中區國稅局員
    林稽徵所92年3月20日中區國稅員林三字第0920008763號函
    送之圓通公司專案申請調檔統一發票查核清單（進項部分，
    外放於原審卷），及法務部調查局卷三所附之圓通公司專案
    申請調檔統一發票查核清單附卷可按。
(四)、被告癸○○、子○○雖為上開辯解，惟被告癸○○於調查局
    調時供稱：伊是洪獅公司負責人，碧洲、圓通、欣旺、彰城
    等公司是卯○○等四人提供身分證影本先交給洪獅公司下游
    承包商陳金樂，再由伊太太子○○從旁協助取得相關資料後
    設立公司，子○○協助伊處理洪獅公司行政業務；上開四家
    公司之發票領回後有時放在洪獅公司北斗工務所內，有時由
    他們負責人拿回去使用，該四家公司的發票部分由伊太太子
    ○○開立，開立發票的事情要問伊太太子○○才清楚；圓通
    、碧洲、立盈、欣旺、兩冠、彰城等六家公司、行號涉嫌虛
    報進項的發票，都是伊向徐千雅小姐取得的等語（見法務部
    調查局卷第一宗）；另於偵查中供稱：伊是洪獅公司負責人
    ，子○○沒擔任公司職務，只是做一些打理的工作，陳金樂
    是伊的下包，沒在公司擔任職務，伊只是在北斗工務所安排
    一個位置給他負責機械及調度事宜；設立圓通等公司是為了
    方便接工程，由伊跟午○○等人講好設立的，上開公司的發
    票不是全由子○○開立，誰需要就去開等語（參彰化地檢88
    年度偵字第52號第111至114頁）；86年2、3月間丑○○說金
    本圓為立太公司負責人，該公司想承攬台塑六輕工程，而伊
    與麥寮鄉長熟識，於是他請伊當立太公司負責人，繼受金本
    圓的股份，之後伊和丑○○與台塑公司簽約等語（參板橋地
    檢88年度偵字第11758號偵查卷第55頁）；再於原審法院調
    查時供稱：伊是立太公司的負責人，認識丑○○的時間並沒
    有多久（參原審91年11月8日訊問筆錄）；陳金樂前有將立
    盈等公司、行號的印章、發票在伊住處交給伊，等到標到北
    斗交流道的工程後才將這些資料拿到辦公室去，而子○○是
    幫伊開車及處理瑣碎的事情（參原審91年12月3日訊問筆錄
    ）；立盈工程行的發票確時放在伊那邊，等到承包北斗交流
    道後才放在辦公室，因為陳金樂等人都在現場工作沒有空，
    所以發票由伊等處理、整理好後，再交給他們送去給會計師
    處理（參原審91年12月24日訊問筆錄）；林建達沒有工作時
    是伊及子○○介紹他去丑○○那裡工作的，當時他要求伊等
    跟丑○○美言幾句，讓他可以去丑○○的公司上班，之後林
    建達就去丑○○設在麥寮的公司上班；成立欣旺公司是伊等
    大家籌措講好的，有利潤大家一起分，所以成立公司的錢是
    伊等籌措出來的，其他家公司也是這樣的模式成立的，成立
    公司的時候錢確實有繳交，由伊先籌錢由他們分攤，欣旺公
    司的印章、發票有時是放在伊這邊，有時在午○○那邊，而
    卯○○成立公司後，公司章及發票都是放在北斗工務所的辦
    公室（參原審92年5月2日訊問筆錄）；公司是伊成立的，伊
    是負責人，伊太太子○○是有時候到公司幫伊處理一些事務
    （參原審92年8月29日訊問筆錄）；立太公司是丑○○的公
    司，是為了取得台塑六輕的工程，而伊與台塑公司的一個特
    別助理認識，所以丑○○要伊透過這關係去取得工程，才將
    立太公司之負責人變為伊之名義，伊曾經以立太公司的名義
    去台塑六輕投標（參原審93年3月9日準備程序筆錄）等語。
    被告子○○於調查局調查時供稱：伊與癸○○是夫妻，在洪
    獅公司無正式職務，但幫癸○○在洪獅公司協助處理公司業
    務，陳金樂與林龍彬（即林建達）商議以林龍彬為負責人申
    請設立彰城公司，該公司的設立是由林龍彬將證件資料交給
    伊，由伊帶到台中市○○路王一心會計事務所委託申請辦理
    ，至於取得彰城公司的發票後．伊僅接受彰城公司委託根據
    該公司所報的營業額開立發票給交易廠商；陳五郎成立圓通
    公司取得發票後，將發票擺在洪獅公司，伊則根據圓通公司
    實際營業額開立發票；碧洲公司及兩冠工程行的發票是陳金
    樂帶到洪獅公司來擺放，伊根據陳金樂所報前述二家的實際
    營業額來開立發票，再交由陳金樂帶回；欣旺公司所申請的
    發票在87年以前因午○○經常在外奔波，所以委託洪獅公司
    開立；陳金樂與林玉琴成立立盈工程行後，因陳金樂對於業
    務不熟悉，因此立盈工程行的發票寄放在洪獅公司委託伊等
    開立，伊則是根據陳金樂所報的實際營業額開立發票再交陳
    金樂帶回；伊向碧洲公司借用公司執照，所以該公司的資料
    擺放在洪獅公司，雖卯○○事後要取回，但因碧洲公司的車
    子被吊銷牌照請伊幫忙，基於善意才堅持待車子的問題處理
    後，再將公司資料交還給他；伊有時幫忙立盈等六家公司、
    行號和譽盟等公司去簽約，有時交付立盈等六家公司、行號
    的銷項發票給譽盟等公司等語（參法務部調查局第一宗）；
    另於偵查中供稱：伊沒在洪獅公司擔任職務，只是受癸○○
    之指示幫忙處理公司的事，伊並不清楚洪獅公司與立盈等六
    家公司、行號有無工程往來等語（參彰化地檢88年度偵字第
    52號136、137頁）；再於原審法院調查時供稱：伊只是去洪
    獅公司幫忙，是伊先生癸○○在運作，午○○是自己來找伊
    等，公司也是他自己設立後，說要和伊等一起工作（參原審
    91年1月25日訊問筆錄）；卯○○所錄的錄音帶內的聲音經
    當庭播放後，確是伊的聲音沒錯，其中的對話（有關於碧洲
    公司資料置於洪獅公司欲取回之事）也是伊與卯○○的對話
    （見原審92年3月14日訊問筆錄）等語。另證人乙○○於調
    查局調查時證稱：伊是文桓會計事務所負責人，兩冠工程行
    是伊幫卯○○設立的，兩冠工程行成立後的記帳、報稅也是
    伊辦的，在86年11月間伊向卯○○索取發票以便申報營業稅
    ，但卯○○說發票都由北斗鎮會計小姐在處理，沒有立即將
    發票送過來，伊再向卯○○催收，以免逾期申報，卯○○就
    留子○○的電話要伊向子○○聯絡，向她索取兩冠工程行的
    銷項發票，子○○就叫人送來給伊，之後兩冠工程行的進銷
    項發票都是由子○○所提供；86年11月、12月及87年1月、2
    月兩冠工程行記帳費都是子○○支付的，伊在87年3月間有
    聽卯○○提及兩冠工程行的發票都是提供給癸○○及子○○
    使用，伊聽了後就建議卯○○發票不得讓他人使用，卯○○
    才向子○○索回發票使用權等語；證人丁○○於調查局調查
    時證稱：伊是政大稅務會計事務所負責人，伊不認識癸○○
    ，但認識子○○，因子○○拿發票到伊會計事務所請幫她記
    帳，所以認識她；子○○是拿立盈及欣旺二家公司、行號的
    發票，包括進銷項發票委託伊記帳報稅，上開這二家的發票
    是伊到二林鎮農會領取後再轉交給陳金樂、子○○，而這二
    家的記帳費也是由陳金樂、子○○支付的等語（以上二證人
    筆錄均參法務部調查局第一宗）。證人乙○○於原審法院93
    年8月17日審理時雖證稱：伊不認識被告癸○○、子○○，
    兩冠工程行的計帳發票因時間太久伊忘了如何取得，伊只針
    對負責人，但不是被告癸○○、子○○；伊代領公司發票後
    都是交給負責人，但如該公司負責人打電話交代交給其他人
    ，伊就將發票交給該人；調查局所為述，因時間太久了，忘
    了是如何陳述等語。證人乙○○係於87年10月30日至法務部
    調查局彰化調查站陳述證詞，迄今已六年餘，其證述已忘了
    陳述內容顯為可採，且於調查站所為之證述距本件事發時不
    及一年，其記憶應屬較為清晰，是應以其於調查站所為之證
    述較為可採，其於原審法院之證述，無從為有利於被告癸○○、子○○之認定。又同案被告陳金樂、林玉琴、林建達、
    卯○○、午○○、陳五郎等人亦迭次供稱：成立公司是被告
    癸○○、子○○要他們成立的，成立後公司大小章、發票、
    營業登記、帳冊等資料均交由被告癸○○、子○○二人保管
    等語。況立盈等六家公司、行號之資料確係在洪獅公司北斗
    工務所內查扣，有法務部調查局彰化縣調查站搜索及扣押筆
    錄附卷法務部調查局第一宗內可稽，上開六家公司如非係被
    告癸○○、子○○要同案被告陳金樂等人成立，何以上開公
    司之資料均置於洪獅公司。綜上所述，立盈等六家公司、行
    號之進銷項發票，及帳冊、報稅事宜均係由被告癸○○、子
    ○○二人簽發、處理，且被告子○○負責大部分簽發發票及
    報帳事宜，是被告癸○○、子○○二人前揭所辯，應係事後
    卸責之認，要無可採，其二人之犯行應堪認定。
三、查被告行為後，94年1月7日修正公布之刑法，自95年7月1
    日施行，修正後之刑法刪除第55、56條關於牽連犯、連續犯
    之規定。本件被告所犯上開幫助逃稅、行使業務登載不實文
    書等罪具有牽連犯、連續犯之關係，依修正前即行為時之規
    定，應從一重之罪處斷；或以一罪論。依修正後之刑法既已
    刪除牽連犯、連續犯之規定，則所犯上述各罪應依數罪併罰
    之規定分論併罰。比較新舊法之規定，修正後之規定並非較
    有利於被告，依刑法第2條第1項之規定，應適用行為時之法
    律，即適用修正前刑法第55條牽連犯及第56條連續犯之規定
    。所犯刑法第216條、第215條之行使業務上登載不實罪。其
    登載不實業務文書之低度行為為行使之高度行所吸收，不另
    論罪。被告癸○○行為後，刑法第51條業於民國94年1月7日
    修正公布，並於95年7月1日施行，修正前刑法第51條規定：
    「數罪併罰，分別宣告其罪之刑，依左列各款定其應執行者
    ：」其中第5款規定：「宣告多數有期徒刑者，於各刑中之
    最長期以上，各刑合併之刑期以下，定其刑。但不得逾二十
    年。」修正後刑法第51條第5款規定：「宣告多數有期徒刑
    者，於各刑中之最長期以上，各刑合併之刑期以下，定其刑
    期。但不得逾三十年。」比較結果，修正後刑法並非有利於
    行為人，依刑法第2條第1項前段之規定，仍應依修正前刑法
    第51條第5款規定，定其應執行刑。被告癸○○、子○○
    所為犯罪事實二(一)之行為，足以生損害於稅捐稽徵機關，係
    犯稅捐稽徵法第43條第1項幫助犯同法第41條幫助逃漏稅捐
    罪、刑法第216條、第215條之行使業務上登載不實罪。檢察
    官認被告等另涉有商業會計法第71條第1款之罪，然被告癸○○、子○○並非立盈等六家公司、行號之負責人即非上開
    法條規範之人，無由成立該罪，檢察官認應成立該罪，顯有
    誤會。被告二人所為數幫助逃漏稅捐、數行使不實登載業務
    文署行為，時間緊接，所犯罪名相同，顯係出於概括之犯意
    為之，為連續犯，應依修正前刑法第56條之規定以一罪論。
    又所犯連續幫助逃漏稅捐罪與行使業務登載不實文書罪，方
    法結果之牽連關係，應依修正前刑法第55條規定，從一重之
    連續幫助逃漏稅捐罪處斷。被告癸○○、子○○雖就犯罪事
    實二(一)之犯行，與被告癸○○有犯意聯絡及行為分擔，均為
    共同正犯。癸○○所為犯罪事實三之犯行，係犯商業會計
    法第71條第1款商業負責人以明知不實之實項而記入帳冊罪
    、稅捐稽徵法第47條第1款、第41條之公司負責人逃漏稅罪
    （商業會計法為刑法之特別法，商業會計法第71條規定應優
    於刑法第216條、第215條之規定適用）。稅捐稽徵法第47條
    第1款之處罰公司法規定之負責人，屬代罰之性質，不能與
    他罪成立連續犯、牽連犯之關係。因此癸○○如事實欄三之
    犯行，所犯之稅捐稽徵法第47條第1款、第41條之公司負責
    人逃漏稅罪；商業會計法第71條第1款之填製不實會計憑證
    罪二罪，應予分論併罰。並與上開幫助逃漏稅捐犯行，分論
    併罰。被告癸○○、子○○利用不知情之文桓會計事務所乙○○及政大會計事務所丁○○持向彰化縣稅捐稽徵處申報營
    業稅捐，為間接正犯。
四、原審對被告論罪科刑，固非無見。惟查如附表一發票所示之
    買賣（含買方由癸○○擔任公司負責人之洪獅公司部分），
    並無證據證明有不實之情形（理由詳後述），原審判決認被
    告二人此部分犯事證明確，予以認定，認事未洽。被告二人
    上訴否認犯罪，非全無理由，應由本院將原審判決撤銷改判
    。爰審酌被告癸○○、子○○二人犯罪之動機、目的、手段
    ，參與犯罪之程度，被告癸○○、子○○所為嚴重影響國家
    稅捐之徵收，所生危害甚巨，及犯後之態度等一切情狀，分
    別量處如主文所示之刑，被告癸○○並定其應執行之刑。
貳、不另為無罪諭知部分：
一、關於附表一所示發票部分：
(一)、公訴意旨略以：被告癸○○與其妻子○○，基於共同意圖幫
    助逃漏稅捐之概括犯意之聯絡，要求林玉琴（陳金樂之妻
    ）、卯○○、林建達（原名林龍彬）、午○○、陳五郎（通
    緝中，另行審結）等人以其等名義成立公司，並將成立後之
    公司交癸○○、子○○使用，始願將洪獅公司之砂石工程交
    由卯○○等人承包，卯○○等人乃提供身份資料、印鑑章予
    癸○○、子○○，再由子○○要求陳金樂持往辦理公司及營
    利事業登記，分由林玉琴擔任立盈工程行之負責人；卯○○
    擔任碧洲公司、兩冠工程行之負責人；午○○擔任欣旺公司
    之負責人；林建達擔任彰城公司之負責人；陳五郎擔任圓通
    公司之負責人。卯○○等人於公司設立後，為求取得癸○○
    所標得營造工程之砂石工程，林玉琴與陳金樂基於共同幫助
    犯意，而卯○○、林建達、午○○等人即分別基於幫助之犯
    意，將上開公司、行號之設立登記資料、統一發票及大、小
    印鑑章，及公司帳冊等交由癸○○、子○○保管於前開洪獅
    公司之辦公處所，並自民國86年6月間起，至87年6月間止，
    癸○○、子○○等明知如附表一所示之銷項公司欄之圓通公
    司等六家公司與附表一所示之買方公司欄內所示全視器材有
    限公司等公司、行號（含洪獅公司）間並無業務往來，竟共
    同基於幫助逃漏稅捐之概括犯意聯絡，由癸○○、子○○連
    續虛開不實之會計憑證統一發票予如附表一所示之買方公司
    ，銷售金額共計新臺幣（下同）3億0179萬5275元，而幫助
    附表一所示之買方公司逃漏營業稅共計1508萬9764元，及營
    利事業所得稅7544萬8819元，足以生損害於稅捐稽徵機關對
    於稅捐稽核徵收及稅捐管理之正確性，認被告告二人涉犯稅
    捐稽徵法第43條第1項幫助同法第41條逃漏稅捐罪罪嫌、商
    業會計法第71條第1款填製不實會計憑證罪嫌云云。
(二)、被告癸○○、子○○辯稱：證人乙○○證詞先後矛盾，兩冠
    公司係卯○○委託乙○○設立，並非被告二人。乙○○聽卯
    ○○告知兩冠行發票是提供予癸○○、子○○使用，為傳聞
    證據。吳錫洲與被告子○○並不認識，而吳錫洲早與陳金樂
    、林玉琴二人熟識，依一般經驗記帳均找熟識之人為之，豈
    有委託不熟之人？丁○○之言如可信，陳金樂應為本案之正
    犯豈只於幫助犯。又依建岩營造有限公司90年12月向財政部
    中區國稅局複查申請書所載：「87年度5月期間取得欣旺開
    發工程有限公司進項發票三百萬元…，本公司應屬有進貨事
    實，並非無進貨事實。」中美元企業有限公司負責人袁榮宏
    於88年12月16日桃園縣稅捐稽徵處法務課調查時陳稱：本公
    司承包台塑六輕工程，故向圓通公司、欣旺公司、彰城公司
    、兩冠行購買砂石，由我舅舅徐永松與該四家公司簽訂合約
    …」又立盈重機工程行名義負責人為林玉琴，實際負責人為
    陳金樂，陳金樂亦以立盈工程行之名義承包洪獅公司承作之
    台塑六輕工程。足見立盈工程行為一獨立行號，何來授權被
    告虛開發票。兩冠工程行部分，乙○○係聽聞卯○○之說詞
    。但卯○○於93年2月9日原審準備程序庭訊中供稱：「我的
    情形是陳金樂告訴我，我的發票沒有使用，行號會被取消…
    我是怕公司被取銷，所以才同意發票給他使用…。」可見卯
    ○○係兩冠行之發票交給陳金樂使用，與被告二人無關。圓
    通開發工程有限公司陳五郎於89年5月26日偵查庭時供稱：
    「是陳金樂來向我拿身分證，但印章誰刻的我不知道。」，
    足見陳金樂是以陳五郎之名義申請設立圓通工程公司，惟該
    公司申設之址在彰化縣溪洲鄉○○村○路37號，此為陳五郎
    住處，足見該公司之設立為伊所知情，又陳金樂無故會向陳
    五郎借用名義申請公司登記，陳五郎豈會不知何事？是圓通
    公司之申設係陳五郎與陳金樂之行為，其用途如何被告二人
    確不知情，亦未參與。欣旺公司部分，欣旺公司負責人為午
    ○○，是陳金樂拿資料要伊幫忙成立欣旺公司，才與午○○
    聯絡。於公司成立後，與午○○至北斗稅捐稽徵處領欣旺公
    司發票。立盈、欣旺公司之負責人章、發票章都是由陳金樂
    交給鄭錫州。被告二人並未保管、使用發票。彰城公司負責
    人林龍彬固曾於偵查中供稱：是為了做麥寮工程與癸○○協
    商成立公司，由癸○○、子○○去辦公司登記，我有去稅捐
    處對保，惟此為被告所否認。有關公司登記事項，被告二人
    根本不會，此均需委託專業人員辦理，豈有可能交被告辦理
    。且該公司設址為彰化縣芳苑鄉○○路○○段317巷2弄13號
    ，陳金樂私宅，可知該公司係陳金樂與林龍彬共同申設，與
    被告無關等語。
(三)、經查：
  一立盈工程行、碧洲公司、兩冠工程行、欣旺公司、彰城公司
    、圓通公司之設立及發票之申領使用，均經各該公司、行號
    實際或名義負責人之同意，已經證人即上開公司之負責人陳
    玉琴、陳金樂、卯○○、林龍彬、午○○、陳五郎證述明確
    。證人即文桓會計事務所負責人乙○○、證人即政大會計事
    務所負責人鄭錫州證述明確。
    證人乙○○即文桓會計事務所負責人於87年10月30日調查
    局調查筆錄（見調查卷第一宗第八三頁背面）「兩冠工程行
    是我幫卯○○設立的，兩冠工程行成立後的記帳、報稅也是
    我辦的，在86年11月間我向卯○○索取發票以便申報營業稅
    ，但卯○○說發票都由北斗鎮會計小姐在處理，沒有立即將
    發票送過來，我再向卯○○催收，以免逾期申報，卯○○就
    留子○○的電話要我向子○○聯絡，向她索取兩冠工程行的
    銷項發票，子○○就叫人送來給我，之後兩冠工程行的進銷
    項發票都是由子○○所提供，（見同上卷第84頁背面）86年
    11月、12月及87年1月、2月兩冠工程行記帳費都是子○○支
    付的。我是在87年3月間有聽卯○○提及兩冠工程行的發票
    都是提供給癸○○及子○○使用，我聽了後就建議卯○○發
    票不得讓他人使用，卯○○才向子○○索回發票使用權。（
    見同上卷第85頁）。93年8 月17日原審審理時證稱（見原審
    卷五第125頁背面）（已具結）；「我不認識被告癸○○、
    子○○。兩冠工程行的計帳發票因時間太久我忘了如何取得
    ，我只針對負責人，但不是被告癸○○、子○○。代領公司
    發票後都是交給負責人，但如該公司負責人打電話交付交給
    其他人，我們就將發票交給該人；調查局所為陳述，因時間
    太久了，忘了是如何陳述（原審卷第126頁背面）。
    證人即政大會計事務所負責人丁○○於87年10月30日調查
    局調查筆錄（見調查卷第一宗第94 頁背面）證稱：我不認
    識癸○○，但認識子○○，因子○○拿發票到我會計事務所
    請我幫她記帳，所以認識她；子○○是拿立盈及欣旺二家公
    司、行號的發票，包括進銷項發票委託我記帳報稅。上開這
    二家的發票是我到二林鎮農會領取後再轉交給陳金樂、子○○使用。該兩家公司的發票章及負責人章都是由陳金樂交給
    我，並存放在我的事務所中。而這二家的記帳費也是由陳金
    樂、子○○支付的。立盈行負責人是林玉琴，她的先生就是
    陳金樂，而欣旺公司負責人為午○○。立盈行負責人為林玉
    琴我本來就認識，所以陳金樂拿該公司發票要我記帳是常情
    ，至於欣旺公司負責人午○○我本來不認識，是陳金樂拿資
    料要我幫忙成立欣旺公司，後來我才跟午○○聯絡，公司成
    立後我才與午○○見面，並到北斗稅捐分處簽領欣旺公司的
    發票。至於日後為何陳金樂跟子○○要拿立盈行及欣旺公司
    的進銷項發票要我記帳報稅，我則不清楚。立盈行及欣旺公
    司的每兩月份的空白發票，第一次的發票都是由我陪同負責
    人到北斗稅捐分處領取的，以後則由我到二林鎮農會領取後
    ，再轉交給陳金樂、子○○使用。立盈行跟欣旺公司兩家公
    司的發票章及負責人印章，都是由陳金樂交給我，並存放在
    我的事務所中。立盈行及欣旺公司兩家公司的記帳費用是陳
    金樂跟子○○支付的，每月支付新台幣四千元，每家收取兩
    千元的記帳費。立盈行會計憑證兩本是由政大稅務會計事務
    所製作。該兩本會計憑證資料是陳金樂跟子○○。欣旺公司
    負責人午○○從來沒有拿過任何記帳資料，所有資料都是陳
    金樂及子○○提供的。欣旺公司的記帳費，都是陳金樂跟子
    ○○支付的（見同上卷第95、96頁）。
    證人林玉琴於91年12月24日原審供稱：是立盈工程行負責
    人該公司之發票早就請出來，是因為癸○○告訴我有工程可
    做，我才到溪底打石子，他告訴我因為要打石子不方便，要
    我把發票放在那邊比較方便開發票，因為我對這些事情不清
    楚，我才將印章、發票放在他那邊，至於發票如何開，我不
    清楚，我只負責作而已（見原審卷二第211頁）。
    證人陳金樂於87年9月14日調查局調查證稱；我是在86年8
    月間因有承攬洪獅公司碎石加工工作，是以立盈工程行承攬
    工程，為了能延續取得洪獅公司工作，才接受癸○○夫婦委
    託代辦設立碧洲、欣旺、圓通、彰城三家公司（見調查卷一
    第45頁）。88五5月26日偵查時證稱：（見88 年度偵字52號
    卷第64頁背面）立盈工程行的發票、印章曾在86年7、8月間
    給洪獅公司的癸○○、子○○使用，他跟我說要跟我合作，
    由我幫他們代工碎石級配。只同意開碎石級配部分的發票。
    （見偵字第52號偵查卷第69頁）碧洲公司、欣旺、圓通公司
    及彰城公司我幫癸○○夫婦送資料給會計師代為申請。（偵
    字第53號卷第70頁）。93年2月9日原審審理時證稱：（見原
    審卷四第180頁背面）我當時是為了碎石加工及代工的工程
    才將發票放在癸○○那邊。當初發票是寄放在被告子○○那
    邊，而且發票都是由被告子○○他們開出去的。91年12月3
    日原審證稱（見原審卷二第197頁）：開發票的事情我並不
    清楚，設定公司行號，不是我去設定的，是子○○拿給我，
    我代轉到會計事務所辦理而已，我並不清楚狀況。設立後發
    票及公司的大小章都交給癸○○。（第198頁）當時北斗的
    辦公室還沒有成立，成立後才拿到那邊去的，而且辦公室並
    不歸我們管，所謂的辦公桌是我們到那邊辦事情時有個地方
    坐而已，不屬於我們的辦公桌，是洪獅公司的，與我們沒關
    係。在北斗不是因為碎石的工程，是北斗交流道土木工程，
    因為癸○○要交代說幾個工人到的話，就我們在那邊聯繫用
    的，辦公室及辦公桌不是我的，是公司的，只是在那邊等待
    工人一起到交流道工程工作而已。（原審卷四第199頁）
    證人卯○○於87年8月7日調查局證稱（見調查卷第一宗第
    47頁背面）：我是在86年8月間申請成立兩冠工程行及碧洲
    公司，本來想向癸○○經營之洪獅公司承攬工程，因條件談
    不攏沒有承包，癸○○及子○○夫婦就向我表示要借我公司
    之發票使用，並可避免公司執照被撤銷，且稅捐他們要負擔
    ，我就同意將上開二家公司之大小章及發票交給他們夫婦使
    用。癸○○拿取我二家公司發票是提供給其他廠商使用（第
    50頁）當時癸○○告訴我申請碧洲公司後，公司由我當負責
    人，公司執照可以讓我使用，股東資金由他支出，但申請的
    公司發票由他先使用。88年5月26日偵查中證稱（見88度偵
    字52號卷第64頁）：碧洲公司申請後，執照及發票等物都拿
    給癸○○，兩冠工程行的發票也拿給癸○○。癸○○在86年
    9、10月間跟我說公司既然成立了，如無營業，發票不用的
    話，公司執照會被經濟部收回，要我將發票交他使用，稅金
    他要負責。就將公司執照、發票、公司大小章交給癸○○。
    起訴的發票都是癸○○及他太太子○○所開立的。兩冠工程
    行是我自己申請的。子○○向我說只有兩冠工程行的發票不
    夠，叫我拿身分證去申請碧洲公司的公司執照。.. 並跟我
    說碧洲公司的公司執照... 所標得的工程完工之後，就會還
    我（見同上卷第66 頁）。93年2月9日原審證稱：（見原審
    卷四第178頁背面）陳金樂他有告訴我稅金他要幫我付，我
    是怕行號被取消掉，所以我才同意發票給他使用，我跟他要
    回資料，他不給我，我才到調查局報案的。
    被告午○○於87年10月13日調查局證稱：（見調查卷第一
    宗70頁）約在86年9、10月間癸○○叫我拿個人證件資料給
    他設立公司，以便請領發票使用，我因要從事砂石買賣就同
    意成立公司，領取發票，癸○○同時告訴我，成立欣旺公司
    後，發票由他使用，如我要使用時可以向他拿取開立，但實
    際上欣旺公司所領取的發票都是癸○○拿去使用。（見同上
    卷第71頁）88年5月26日偵查中供稱：（見88年度偵字第52
    號卷第71頁）我86年間在做台塑六輕工程，需要發票請款，
    癸○○就跟我說以我的名義成立公司，再申請發票給我及他
    使用，我說沒錢申請設立公司，他說可以幫我辦，就同意由
    癸○○去申辦公司。公司成立後，公司執照、營利登記證、
    公司印鑑章、發票等物均放在癸○○那裡保管，如我需發票
    時再向他拿（見同上卷第72頁）。92年5月2日原審供稱：（
    見原審卷三第192頁）有擔任欣旺公司的負責人，我來麥寮
    工作時沒有發票，是癸○○、子○○夫婦幫我申請公司，申
    請出來的發票、公司章都放在他們那邊，他們開發票我也不
    知道，我繳稅也是拿給他們去代繳。成立該公司，錢都是由
    癸○○、子○○他們出的。92年8月29日原審證稱：（見原
    審卷四第72頁）調查局所言實在。癸○○說要幫我申請發票
    ，所以才成立這個公司，而且這發票我也同意他用，因為他
    幫我出錢成立公司。是陳金樂帶我去領發票的沒有錯，我在
    公司有碰過子○○，談這事的時候是與被告癸○○、被告子
    ○○兩人一起談的，談完之後再由被告陳金樂帶我去領發票
    的。93年8月17日原審審理時證稱：（見原審卷五第151頁背
    面）以前我們說要成立公司，有與癸○○、子○○說：誰有
    工程開的發票就由何人去負擔，我自己開立的發票都是我自
    己開立的，而且我自己開立的發票金額我也有支付  給癸○○、子○○他們，我有同意如果有實際去做的話子○○可以
    欣旺公司的名義簽立發票。公司，成立公司的錢也由癸○○
    出資的，我有說：如果是我做的，就由我以欣旺公司的名義
    開立發票，癸○○作的話也可以以欣旺公司的名義開立發票
    ，欣旺公司的營利、設立登記、印章、發票都在癸○○那裡
    保管，而且我的工作沒有作多久，因為台塑沒有工程所以我
    就回到新竹去了。（同上卷第156頁）
    證人林建達（原名林龍彬，即彰城公司負責人）於87年9
    月18日調查局供稱：（見調查卷第一宗第64至69頁）子○○
    叫我當人頭負責人，但發票領取後，即由子○○拿去提供洪
    獅公司及其他廠商使用，公司的印鑑及統一發票章與我個人
    私章，都是由子○○去刻印。該發票之使用都是癸○○夫婦
    在利用。我不認識文雄、葉斯、英紅三家公司負責人，我也
    未曾與這三家公司有任何生意上往來。89年5月26日偵查時
    供稱：（見88年度偵字第52號第165頁）我與癸○○是多年
    好朋友，為了合作去做麥寮工程，就協商成立公司，由我擔
    任負責人，就由子○○、癸○○他們二人去辦公司登記，
    ... 稅捐處通知辦理對保時我有到稅捐處辦對保。向稅捐稽
    徵處領空發票及辦公司登記，那些資料都由癸○○他們保管
    、使用。（彰城公司與如表列銷項公司有無實際營業往來，
    這些我都不曉得，都是癸○○夫婦他們自己開的發票（見同
    上卷第167頁）。92年3月14日原審供稱：（見原審卷三第11
    5頁）是子○○告訴我說要成立彰城工程有限公司，要我當
    負責人，當時我在麥寮六輕工作，為了要拿工程，才成立該
    公司，這些發票都不是我簽發的，我也沒有與這些公司往來
    ，印章不是我刻的，我就拿身份證給子○○申請，發票都是
    癸○○、子○○夫婦在利用，公司是空殼的，他開發票也都
    沒有告訴我。（見同上卷第116頁）93年8月17日原審審理時
    供稱：（見原審卷五第134頁）申請公司登記是癸○○、子
    ○○拿去給王一心會計事務所申請登記的。
    證人陳五郎只有調查局時出席，爾後偵查與審理皆未出庭
    ，因而被告要求此部分證言未經對質不可為不利之證據。陳
    五郎（圓通公司負責人）於89年5月26日日偵查中供稱：（
    見偵字52號第168頁背面）圓通工程公司當時辦理公司登記
    時，是由何會計師辦理，我不知道，是陳金樂來向我拿身份
    證的，但印章誰刻的我不知道。（見同上卷第168頁背面）
    因子○○他們欠我二百多萬元，打電話給我向我說要把欠我
    的錢當股本，成立一家公司，要我參加股東。
  二並無證據證明附表一所示之發票，係不實之發票：
    證人呂咨頤即晟昱國際股份有限公司負責人，於87年11月
    月3日調查局證稱：（見調查卷一第87頁背面）我晟昱國際
    股份有限公司負責人。我是在86年6月至87年6月止向癸○○
    接洽購砂石原料，而由癸○○和他太太子○○開立上開五家
    公司之銷項發票金額給公司（見調查卷第一宗第88 頁）
    證人即譽盟企業有限公司負責人周盟士，於87年11月3日
    調查局證稱：（見調查卷一第98至101頁）我是譽盟企業有
    限公司負責人，是癸○○、子○○出面和我公司訂立契約，
    而訂立契約的公司卻是立盈、碧洲、兩冠、圓通、欣旺、
    彰城等公司、行號，砂石、運輸上生意的往來，再由癸○○
    的太太子○○親自拿上開立盈等六家公司、行號之發票到斗
    六譽盟公司  給我；我有檢視財政部資料中心統一發票查核
    清單，上開立盈等六家公司、行號確有將銷售發票金額及明
    細表上之發票由子○○交給我公司。
    證人即通旺企業有限公司負責人李重新於87年11月4日調
    查查局證稱：（見調查卷一第102頁背面）我是通旺企業有
    限公司負責人，是彰化縣溪洲民董美龍和我公司做砂石生意
    買賣，拿立盈行等六家公司的合約書來跟我簽約。董美龍將
    砂石賣給我，並將立盈行等六家公司發票開立給我。（同上
    卷第104頁）。
    證人即中美元企業有限公司之負責人袁榮宏於87年11月4
    日調查局證稱：（見調查卷一第107頁至109頁）我是中美
    元企業有限公司負責人，我公司是向洪獅公司購買砂石，並
    由我的內弟徐永松將貨款交給癸○○，而圓通等四家公司確
    有簽立發票給我公司作為進項。圓通等六家公司所開給中美
    元公司之銷項發票金額（見調查卷一第110頁）
    證人即蕙陽實業有限公司負責人黃信楨於87年11月5日調
    查局證稱：（見調查卷一第111頁背面至113頁）蕙陽實業有
    限公司的負責人是我太太張麗惠，但公司實際由我負責；我
    在86年4月間取得台塑六輕工程，為了砂石供應而認識洪獅
    公司負責人癸○○，就跟洪獅公司買砂石，而立盈、碧洲、
    兩冠、圓通、彰城等公司、行號均不熟悉，與該等公司、行
    號訂立契約均是由癸○○與其妻子○○二人簽訂，請款也是
    由癸○○、子○○二人持上開五家公司的發票向我請款，而
    貨款也由他們夫婦二人收受，我只和洪獅公司做生意，至於
    其他立盈等五家公司、行號的運作我不清楚。圓通等六家公
    司所開給蕙陽公司之銷項發票金額（見調查卷一第114頁）
    證人即全順視聽器材有限公司負責人丙○○於94年4月13
    日本院證稱：事實上與欣旺公司有買賣，被稅捐處罰，很冤
    枉等語（見本院卷一第163頁）。證人即興福營造公司負責
    人己○○於94年8月3日本院證稱：（見上訴卷一第264頁，
    已具結）原審判決書第67頁所示伊公司收到之四十萬元發票
    ，回去查才知道。證人辰○○即鉅揚營造公司負責人於94年
    8月3日本院證稱：（見上訴卷一第264頁，已具結）當時公
    司財務困難，由李大偉接手公司，是李大偉與彰城公司的買
    賣等語。證人辛○○即弘連工程實際負責人，於94年8月3日
    本院證稱：（見上訴卷一第264頁，已具結）查的結果，那
    是當時在彰化的工程有僱用挖土機，是挖土機公司給的發票
    。證人寅○○即建岩營造公司負責人於94年8月24日本院證
    稱：（見上訴卷一第299頁，已具結）確實有砂石買賣，發
    票是蓋欣旺公司的章。證人劉明晃即竹聯營造、台大之人員
    於94年8月24日於本院證稱：（見上訴卷(一)第305頁，已具結
    ）竹聯、台大於86年、87年間有與一位謝先生接洽買砂石後
    拿到發票，後來被國稅局罰，並上了行政法院，後來自認倒
    楣，就繳了。證人未○○即新慰營造公司負責人於94年8月
    24 日本院證稱：（見上訴卷一第307頁，已具結）有與欣旺
    交易。證人庚○○即台大、竹聯、新慰工地主任於94年9月
    14 日本院證稱：（見上訴卷二第18頁，已具結）台大、竹
    聯、新慰有與欣旺公司交易。證人甲○○即捷茂營造負責人
    於94 年10月19日本院證稱：（見上訴卷二第54頁，已具結
    ）忘了有無收欣旺公司發票。另證人巳○○即育富營造公司
    負責人於中區國稅局調查時，供稱：育富公司取得立盈公司
    之發票，是陳金樂交付的，有支付貨款等語（見本院卷二第
    180頁）。
  三於87年9月16日11時30分許，在彰化縣溪州鄉○○路○段57巷
    18號洪獅公司，為法務部調查局彰化縣調查站人員持搜索票
    搜索，查獲圓通公司設立登記申請書等相關書類22頁、碧洲
    公司設立登記申請書23頁、洪獅公司合約書11本、圓通、洪
    獅公司繳款申報書2本、印章9個、立盈工程行向洪獅公司領
    款領據傳票2本、洪獅公司向圓通公司承攬合約書2本、日常
    雜支簿2本、松坤公司請款明細表1本、洪獅公司支出證明書
    2本、彰城公司合約書7頁、營業額、領款數據資料12頁、洪
    獅公司請款明細表4本、合約協議書同意書10本、松坤公司
    請款明細表1本、洪獅公司記事簿2本、巨殷公司86年3月交
    貨單1本、洪獅公司股東名冊3頁、洪獅公司月報表3本、松
    坤公司出貨單1本、玉翔公司87年7、8月發票影本10頁、洪
    獅公司工程估驗明細表2頁、洪獅公司87年11月1日至87年8
    月31日收入傳票1本、證件影本15頁、碧洲公司87年7、8月
    份發票四本、欣旺公司現金收入傳票3本、碧洲公司現金支
    出傳票1本、洪獅公司86年11月至87年6月車報表8本、洪獅
    公司86年11月至87年8月日報表10 本等物，亦足佐證林玉琴
    、卯○○、午○○、林建達、陳五郎等人於立盈工程行、碧
    州公司、兩冠工程行、欣旺公司彰城公司、圓通公司成立後
    ，交由被告癸○○、子○○二人以立盈工程行等公司行號名
    義營業。
  四另全順視聽器材有限公司經台北市稅捐稽徵處，以88年營處
    字第880839號處分書，裁處罰鍰9178元。松坤有限公司經台
    北市稅捐稽徵處，以88年營處字第880693號處分書，裁處罰
    鍰3萬元。蕙陽實業有限公司經台北市稅捐稽徵處，以88年
    營處字第881250號處分書，裁處罰鍰945萬1900元。力勇重
    機有限公司經台中市稅捐稽徵處，以91年1月9日中市稅法字
    第0910000529 號，裁處罰鍰40萬元，並補徵營業稅5萬元。
    建岩營造有限公司經臺北縣稅捐稽徵處，以88年11月8日88
    年北縣法裁字第51271號處分書裁處追繳繳稅款15萬元外，
    並處罰鍰120萬元，及經財政部臺灣省北區國稅局，以90年
    度財得字第Ｚ00000000000號處分書，裁處罰鍰73萬1700元
    。裕壯企業有限公司經臺北縣稅捐稽徵處，以88北縣稅法裁
    字第159852號處分書，裁處追繳稅款43萬6003元外，並處罰
    鍰348萬8千元。土象營造股份有限公司經臺北縣稅捐稽徵處
    ，以88北縣稅法裁字第5536號處分書，裁處追繳稅款1525元
    外，並處罰鍰1萬6百元。合億營造股份有限公司經宜蘭縣稅
    捐稽徵處以90年12月27日宜稅法字第41827號處分書，裁處
    補徵營業稅1萬2601元，並處罰鍰8萬8200元，中美元企業有
    限公司經桃園縣稅捐稽徵處，以00000000號處分書，裁處罰
    鍰134萬6264元，並補徵營業稅134萬6264元。竹聯營造有公
    司經新竹縣稅捐稽徵處以90年8月9日89新縣稅法字第05565
    號處分書裁處補徵營業稅6萬4100元，並處罰鍰21萬5311元
    。台大營造有限公司經新竹縣稅捐稽徵處，以90年8月9日新
    縣稅法字第05566號處分書，裁處補徵營業稅4萬零950元，
    並處罰鍰17萬7494元。新慰營造有限公司經新竹縣稅捐稽徵
    處，以90年8月9日89新縣稅法字第05567號處分書，裁處補
    徵營業稅7萬4280元，並處罰鍰77萬2286元。彰慶營造工程
    有限公司經彰化縣稅捐稽徵處，以89彰稅法字第36318號處
    分書，裁處罰鍰13萬1982元。勝昱砂石行經財政部台灣省中
    區國稅局，以89年度財營字第89176220號處分書，裁處罰鍰
    9700元，並經彰化縣稅捐稽徵處以88年10月25日彰稅法字第
    54069號處分書，裁處補徵營業稅10萬零5元，並處罰鍰80萬
    元。三山營造有限公司經彰化縣稅捐稽徵處，以89彰稅法字
    第40751號處分書，裁處補徵營業稅4萬7620元，並處罰鍰4
    萬7620。育富營造有限公司經彰化縣稅捐稽徵處，以89年2
    月2日89彰稅法字第6398號處分書，裁處罰鍰12萬6800元，
    並經財政部臺灣省中區國稅局以89年度財營所字第89183059
    號處分書，裁處罰鍰12萬6800元。金曜進開發有限公司經彰
    化縣稅捐稽徵處，以88彰稅法字第53034號處分書，裁處補
    徵營業稅1萬1991元，並處罰鍰1萬1991元。洪獅工程有限公
    司經財政部臺灣省中區國稅局，以89年度財營所字第891831
    28號處分書裁處罰鍰530萬8300元，再以90年度財營所字第
    90183027號處分書裁處罰鍰246萬7600元，並經彰化縣稅捐
    稽徵處以88彰稅法字第38635號處分書，裁處虛報進項罰鍰
    1384萬6400元及漏報銷售額罰鍰6240萬6300元。群福瀝青工
    業股份有限公司經雲林縣稅捐稽徵處，裁處罰鍰14萬3750元
    ，並補徵營業稅14萬3750元。晟昱國際股份有限公司經雲林
    縣稅捐稽徵處，以88雲稅法處字第262號處分書，裁處罰鍰
    75萬7258元，並補徵營業稅75萬7258元。譽盟企業有限公司
    經雲林縣稅捐稽徵處，以88雲稅法處字第344號處分書，裁
    處罰鍰457萬5508元，並補徵營業稅109萬509元。興福營造
    股份有限公司經雲林縣稅捐稽徵處以88雲稅法處字第307號
    處分書，裁處罰鍰6萬元。南榮營造有限公司經雲林稅捐稽
    徵處以88雲稅法處字第548號處分書裁處補徵營業稅8萬4292
    元，並處罰鍰59萬元。隆泰重機工程行經雲林縣稅捐稽徵處
    以88雲稅法處字第592號處分書，裁處補徵營業稅30萬8元，
    並處罰鍰30萬8元。傳生營造有限公司經雲林縣稅捐稽徵處
    以88雲稅法處字第481號處分書，裁處罰鍰7300元。勇賢砂
    石行經雲林縣稅捐稽徵處，以89雲稅法處字第029號處分書
    ，裁處營業稅25萬9590元，並處罰鍰25萬9590元。嘉大梅企
    業有限公司經嘉義縣稅捐稽徵處於88年4月26日，裁處補徵
    營業稅3萬5003元，並處罰鍰24萬5千元。嘉泰水泥股份有限
    公司經嘉義縣稅捐稽徵處以嘉縣稅違字第880402號處分書，
    裁處補徵營業稅9萬7504元，並處罰鍰9萬7504元。通旺企業
    有限公司經嘉義縣稅捐稽徵處以嘉縣稅違字第890023號處分
    書裁處補徵營業稅47萬509元，並處罰鍰47萬509元，及以嘉
    縣違字第870598號處分書裁處罰鍰54萬7331元，有各該處分
    書附卷可稽（附於原審卷一宗）。但上開行政機關之處分，
    係行政機關依其調查所為之認定，不足以拘束本院，並此敘
    明。
(三)、就以上證據顯示，立盈工程行、碧洲公司、兩冠工程行、欣
    旺公司、彰城公司、圓通公司之負責人陳金樂、林玉琴、卯
    ○○。林建達、午○○等人均同意被告癸○○、子○○以其
    等公司名義經營業務，並簽發統一發票。是並無證據證明附
    表一所示之發票，有不實之情形。此外，本院並不能依卷附
    證據資料，認定被告二人有上開被訴之稅捐稽徵法第43條第
    1項幫助同法第41條逃漏稅捐罪、商業會計法第71條第1款填
    製不實會計憑證罪行。因公訴人認被告二人此部分犯行，與
    事實欄二(一)之犯行，有連續犯裁判上一罪之關係，因不另為
    無罪之諭知。
二、公訴意旨另以：被告癸○○等人以彰城公司開立不實發票予
    順大營造有限公司34萬9843元，及以欣旺公司開立不實發票
    予福仁營造有限公司105萬9900元、旺原企業有限公司155萬
    6千元，因而涉有商業會計法第71條第1款、稅捐稽徵法第43
    條第1項之罪嫌。訊據被告癸○○等人均堅決否認有前開犯
    行，並辯稱：未曾與上開公司有生意往來等語。經查，遍閱
    全卷並無彰城公司開立予上開順大營造有限公司，及欣旺公
    司開立予福仁營造有限公司、旺原企業有限公司之發票或會
    計帳冊。又經原審法院向財政部臺灣省中區國稅局員林稽徵
    所函調彰城公司及欣旺公司之銷項統一發票清單，亦無彰城
    公司及欣旺公司開立予上開順大營造有限公司等公司之資料
    ，有該所92年3月20日中區國稅員林三字第0920008763號函
    案申請調檔統一發票查核清單在卷可按（該等資料均外放）
    ，足徵被告癸○○等人所辯，尚堪採信。此外復查無其他證
    據足以證明被告癸○○等人就此部分有何犯行，不能證明被
    告癸○○等人此部分犯行，惟此部分與前開有罪部分檢察官
    認有連續犯之裁判上一罪關係，爰不另為無罪之諭知，附此
    敘明。
二、檢察官於原審併辦意旨（臺灣板橋地方法院檢察署91年度偵
    字第529號、臺灣彰化地方法院91年度偵字第106號）略以：
    被告癸○○係設於臺北縣中和市○○街30巷29號之立太工程
    有限公司負責人，明知鄭義森、蔡鎰萬、江輝三、陳述成及
    王壽生等十人於84年間並未在立太公司從事任何職務，竟偽
    報鄭義森等人薪資所得，共計238萬6千元，列於84年度營利
    事業所得稅結算申報書，並持向台北縣稅捐稽處申報營利業
    所得稅，而逃漏當年度營利事業所得稅54萬7876元，足生損
    害於稅捐稽徵機關對於稅捐稽徵管理之正確性。又於85 年
    間虛報朱寶泰之薪資40萬8千元，而逃漏稅捐。涉有刑法第
    216條、第215條、稅捐稽徵法第47條第1項、第41條之罪嫌
    ，而與前開起訴有罪部分，有連續犯及牽連犯之裁判上一罪
    關係等語。原審法院以被告癸○○堅決否認有前揭犯行，辯
    稱：立太公司是丑○○設立的，實際負責人是他，伊只是名
    義負責人而已，有無虛報鄭義森等人之薪資伊不知情，都是
    丑○○處理的等語。是被告癸○○既否認前開犯行，即與起
    訴有罪部分無連續犯或牽連犯之裁判上一罪關係，況併案部
    分與起訴有罪部分，其間相距有一、二年之久，何來犯意聯
    絡，且縱認被告癸○○併案部分有罪，然雖係犯相同罪名，
    惟犯罪手法不同，併案部分係虛報薪資，而起訴有罪部分係
    虛開發票，其間亦無連續犯或方法、結果之牽連關係。原審
    法院認併案部分與起訴有罪部分無連續犯或牽連犯之裁判上
    一罪關係，應檢還檢察官另為適當之處理，併此敘明。
據上論斷，應依刑事訴訟法第369條第1項前段、第364條、第299
條第1項前段，商業會計法第71條第1款，稅捐稽徵法第41條、第
43條第1項、第47條第1款，刑法第11條前段、第28條、第216條
、第215條、第2條第1項、修正前刑法第55條、第56條、第51條
第5款，判決如主文。
本件經檢察官戊○○到庭執行職務。
中      華      民      國    95    年   11   月   22  日
               刑事第九庭  審判長法  官  趙  春  碧
                                 法  官  康  應  龍
                                 法  官  余  仕  明
上列正本證明與原本無異。
如不服本判決應於收受送達後十日內向本院提出上訴書狀，其未
敘述上訴之理由者並得於提起上訴後十日內向本院補提理由書（
均須按他造當事人之人數附繕本）。
                                 書記官  胡  美  娟
中    華    民    國    95    年    11    月    24    日
商業會計法第71條
商業負責人、主辦及經辦會計人員或依法受託代他人處理會計事
務之人員有左列情事
之一者，處五年以下有期徒刑、拘役或科或併科新台幣十五萬元
以下罰金：
一、以明知為不實之事項，而填製會計憑證或記入帳冊者。
二、故意使應保存之會計憑證、帳簿報表滅失毀損者。
三、意圖不法之利益而偽造、變造會計憑證、帳簿報表內容或撕
毀其頁數者。
四、故意遺漏會計事項不為記錄，致使財務報表發生不實之結果
者。
五、其他利用不正當方法，致使會計事項或財務報表發生不實之
結果者。
稅捐稽徵法第41條
納稅義務人以詐術或其他不正當方法逃漏稅捐者，處五年以下有
期徒刑、拘役或科或併科新臺幣六萬元以下罰金。
稅捐稽徵法第四十三條
教唆或幫助犯第四十一條或第四十二條之罪者，處三年以下有
期徒刑、拘役、或科新臺幣六萬元以下罰金。
稅務人員、執行業務之律師或會計師或其他合法代理人犯前項
之罪者，加重其刑至二分之一。
稅務稽徵人員違反第三十三條規定者，除觸犯刑法者移送法辦
外，處一萬元以上五萬元以下罰鍰。
稅捐稽徵法第47條
本法關於納稅義務人、扣繳義務人及代徵人應處徒刑之規定，於
左列之人適用之：
一、公司法規定之公司負責人。
二、民法或其他法律規定對外代表法人之董事或理事。
三、商業登記法規定之商業負責人。
四、其他非法人團體之代表人或管理人。
刑法第216條
行使第二百十條至第二百十五條之文書者，依偽造、變造文書或
登載不實事項或使登載不實事項之規定處斷。
刑法第215條
從事業務之人，明知為不實之事項，而登載於其業務上作成之文
書，足以生損害於公眾或他人者，處三年以下有期徒刑、拘役或
五百元以下罰金。
附表一：
銷項部分
一、立盈重機工程行所開立之虛偽不實之發票總計金額0000
    0000元，逃漏營業稅額0000000元，營利事業所
    得稅00000000元。
┌─────────┬─────┬─────┬─────┬─────┐
│買方              │開立年月日│發票字號碼│銷售額    │稅額      │
├─────────┼─────┼─────┼─────┼─────┤
│蕙陽實業有限公司  │8608      │JK00000000│848,000   │42,400    │
│                  │8608      │JK00000000│265,000   │13,250    │
│                  │8608      │JK00000000│795,000   │39,750    │
│                  │8609      │KF00000000│874,500   │43,725    │
│                  │8609      │KF00000000│662,500   │33,125    │
│                  │8609      │KF00000000│530,000   │26,500    │
│                  │8609      │KF00000000│265,000   │13,250    │
│                  │8609      │KF00000000│265,000   │13,250    │
│                  │8609      │KF00000000│265,000   │13,250    │
│                  │8610      │KF00000000│530,000   │26,500    │
│                  │8610      │KF00000000│530,000   │26,500    │
│                  │8610      │KF00000000│530,000   │26,500    │
│                  │8610      │KFf0000000│265,000   │13,250    │
│                  │8610      │KF00000001│265,000   │13,250    │
│                  │8610      │KF00000002│265,000   │13,250    │
│                  │8610      │KF00000003│265,000   │13,250    │
│                  │8610      │KF00000005│530,000   │26,500    │
│                  │          │          │小計      │小計      │
│                  │          │          │7950,000  │397,500   │
├─────────┼─────┼─────┼─────┼─────┤
│洪獅工程有限公司  │8609      │KF00000000│882,000   │44,100    │
│                  │8609      │KF00000000│800,000   │40,000    │
│                  │8609      │KF00000000│882,000   │44,100    │
│                  │8609      │KF00000000│800,000   │40,000    │
│                  │8609      │KF00000000│932,400   │46,620    │
│                  │8609      │KF00000000│932,400   │46,620    │
│                  │8609      │KF00000000│504,000   │25,200    │
│                  │8703      │MZ00000000│200,000   │10,000    │
│                  │8703      │MZ00000000│200,000   │10,000    │
│                  │8703      │MZ00000000│200,000   │10,000    │
│                  │8703      │MZ00000000│200,000   │10,000    │
│                  │8703      │MZ00000000│200,000   │10,000    │
│                  │8703      │MZ00000000│200,000   │10,000    │
│                  │8703      │MZ00000000│200,000   │10,000    │
│                  │8703      │MZ00000000│200,000   │10,000    │
│                  │8703      │MZ00000000│120,000   │6,000     │
│                  │8703      │MZ00000000│120,000   │6,000     │
│                  │8703      │MZ00000000│120,000   │6,000     │
│                  │8703      │MZ00000000│120,000   │6,000     │
│                  │8703      │MZ00000000│120,000   │6,000     │
│                  │8703      │MZ00000000│120,000   │6,000     │
│                  │8703      │MZ00000000│250,000   │12,500    │
│                  │8703      │MZ00000000│250,000   │12,500    │
│                  │8703      │MZ00000000│250,000   │12,500    │
│                  │8703      │MZ00000000│300,000   │15,000    │
│                  │8703      │MZ00000000│200,000   │10,000    │
│                  │8704      │MZ00000000│350,000   │17,500    │
│                  │8704      │MZ00000000│350,000   │17,500    │
│                  │8704      │MZ00000000│350,000   │17,500    │
│                  │8704      │MZ00000000│350,000   │17,500    │
│                  │8704      │MZ00000000│350,000   │17,500    │
│                  │8704      │MZ00000000│350,000   │17,500    │
│                  │8704      │MZ00000000│350,000   │17,500    │
│                  │8704      │MZ00000000│290,000   │14,500    │
│                  │8704      │MZ00000000│290,000   │14,500    │
│                  │8704      │MZ00000000│290,000   │14,500    │
│                  │8704      │MZ00000000│290,000   │14,500    │
│                  │8704      │MZ00000000│290,000   │14,500    │
│                  │8704      │MZ00000000│290,000   │14,500    │
│                  │8704      │MZ00000000│290,000   │14,500    │
│                  │8704      │MZ00000000│290,000   │14,500    │
│                  │8704      │MZ00000000│290.000   │14,500    │
│                  │8704      │MZ00000000│290.000   │14,500    │
│                  │8705      │PB00000000│95,000    │4,750     │
│                  │8705      │PB00000000│95,000    │4,750     │
│                  │8705      │PB00000000│95,000    │4,750     │
│                  │8705      │PB00000000│95,000    │4,750     │
│                  │8705      │PB00000000│95,000    │4,750     │
│                  │8705      │PB00000000│95,000    │4,750     │
│                  │8705      │PB00000000│76,570    │3,829     │
│                  │8705      │PB00000000│63,080    │3,154     │
│                  │          │          │小計      │小計      │
│                  │          │          │15,362,450│768,123   │
├─────────┼─────┼─────┼─────┼─────┤
│譽盟企業有限公司  │8608      │JK00000000│200,000   │10,000    │
│                  │8608      │JK00000000│170,413   │8,521     │
│                  │8610      │KF00000000│950,000   │47,500    │
│                  │8610      │KF00000000│950,000   │47,500    │
│                  │8611      │LB00000000│270,000   │13,500    │
│                  │8611      │LB00000000│270,000   │13,500    │
│                  │8611      │LB00000000│270,000   │13,500    │
│                  │8611      │LB00000000│270,000   │13,500    │
│                  │8611      │LB00000000│270,000   │13,500    │
│                  │8611      │LB00000000│270,000   │13,500    │
│                  │8611      │LB00000000│270,000   │13,500    │
│                  │8611      │LB00000000│270,000   │13,500    │
│                  │8611      │LB00000000│215,190   │10,760    │
│                  │8611      │LB00000000│200,000   │10,000    │
│                  │8611      │LB00000000│200,000   │10,000    │
│                  │8611      │LB00000000│200,000   │10,000    │
│                  │8611      │LB00000000│200,000   │10,000    │
│                  │8611      │LB00000000│200,000   │10,000    │
│                  │8611      │LB00000000│200,000   │10,000    │
│                  │8611      │LB00000000│200,000   │10,000    │
│                  │8612      │LB00000000│200,000   │10,000    │
│                  │8612      │LB00000000│150,000   │7,500     │
│                  │8612      │LB00000000│200,000   │10,000    │
│                  │8612      │LB00000000│150,000   │7,500     │
│                  │8612      │LB00000000│150,000   │7,500     │
│                  │8612      │LB00000000│150,000   │7,500     │
│                  │8612      │LB00000000│150,000   │7,500     │
│                  │8612      │LB00000000│150,000   │7,500     │
│                  │8612      │LB00000000│150,000   │7,500     │
│                  │8612      │LB00000000│150,000   │7,500     │
│                  │8612      │LB00000000│150,000   │7,500     │
│                  │8612      │LB00000000│150,000   │7,500     │
│                  │          │          │小計      │小計      │
│                  │          │          │7,945,603 │397,281   │
├─────────┼─────┼─────┼─────┼─────┤
│通旺企業有限公司  │8608      │JK00000000│428,400   │21,420    │
│                  │8608      │JK00000000│378,000   │18,900    │
│                  │8608      │JK00000000│453,600   │22,680    │
│                  │8608      │JK00000000│466,200   │23,310    │
│                  │8608      │JK00000000│471,240   │23,562    │
│                  │8611      │LB00000000│300,000   │15,000    │
│                  │8611      │LB00000000│300,000   │15,000    │
│                  │8611      │LB00000000│300,000   │15,000    │
│                  │8611      │LB00000000│300,000   │15,000    │
│                  │8611      │LB00000000│300,000   │15,000    │
│                  │8611      │LB00000000│300,000   │15,000    │
│                  │8611      │LB00000000│300,000   │15,000    │
│                  │8611      │LB00000000│300,000   │15,000    │
│                  │8611      │LB00000000│300,000   │15,000    │
│                  │8611      │LB00000000│300,000   │15,000    │
│                  │          │          │小計      │小計      │
│                  │          │          │5,197,440 │259,872   │
├─────────┼─────┼─────┼─────┼─────┤
│賢泰建設開發有限公│8611      │LB00000000│270,000   │13,500    │
│司                │8611      │LB00000000│270,000   │13,500    │
│                  │8611      │LB00000000│270,000   │13,500    │
│                  │8611      │LB00000000│270,000   │13,500    │
│                  │8611      │LB00000000│270,000   │13,500    │
│                  │8611      │LB00000000│270,000   │13,500    │
│                  │8611      │LB00000000│270,000   │13,500    │
│                  │8611      │LB00000000│270,000   │13,500    │
│                  │8611      │LB00000000│270,000   │13,500    │
│                  │8611      │LB00000000│70,200    │3,510     │
│                  │8612      │LB00000000│100,170   │5,009     │
│                  │          │          │小計      │小計      │
│                  │          │          │2600,370  │130,019   │
├─────────┼─────┼─────┼─────┼─────┤
│勇賢砂石行        │8611      │LB00000000│157,500   │7,875     │
│                  │8611      │LB00000000│157,500   │7,875     │
│                  │8702      │LX00000000│225,000   │11,250    │
│                  │8702      │LX00000000│225,000   │11,250    │
│                  │          │          │小計      │小計      │
│                  │          │          │765,000   │38,250    │
├─────────┼─────┼─────┼─────┼─────┤
│力勇重機有限公司  │8611      │LB00000000│250,000   │12,500    │
│                  │8611      │LB00000000│250,000   │12,500    │
│                  │8612      │LB00000000│200,000   │10,000    │
│                  │8612      │LB00000000│200,000   │10,000    │
│                  │8612      │LB00000000│100,000   │5,000     │
│                  │          │          │小計      │小計      │
│                  │          │          │1,000,000 │50,000    │
├─────────┼─────┼─────┼─────┼─────┤
│育富營造有限公司  │8608      │JK00000000│62,800    │3,140     │
│                  │8608      │JK00000000│68,857    │3,443     │
│                  │8612      │LB00000000│198,984   │9,949     │
│                  │8612      │LB00000000│340,977   │17,049    │
│                  │          │          │小計      │小計      │
│                  │          │          │671,618   │33,581    │
├─────────┼─────┼─────┼─────┼─────┤
│南榮營造有限公司  │8608      │JK00000000│286,777   │17,339    │
│                  │8608      │JK00000000│332,750   │16,638    │
│                  │8608      │JK00000000│123,468   │6,173     │
│                  │8608      │JK00000000│153,700   │7,685     │
│                  │8608      │JK00000000│486,730   │24,337    │
│                  │8608      │JK00000000│302,401   │15,120    │
│                  │          │          │小計      │小計      │
│                  │          │          │1,685,826 │84,292    │
├─────────┼─────┼─────┼─────┼─────┤
│隆泰重機工程行    │8608      │JK00000000│756,000   │37,800    │
│                  │8608      │JK00000000│744,156   │37,208    │
│                  │          │          │小計      │小計      │
│                  │          │          │1,500,156 │75,008    │
├─────────┼─────┼─────┼─────┼─────┤
│弘連工程企業有限公│8607      │JK00000000│176,000   │8,800     │
│                  │          │          │小計      │小計      │
│                  │          │          │176,000   │8,800     │
├─────────┼─────┼─────┼─────┼─────┤
│苗力混凝土工業股份│8608      │JK00000000│8,132     │407       │
│有限公司          │          │          │          │          │
│                  │          │          │小計      │小計      │
│                  │          │          │8,132     │407       │
├─────────┼─────┼─────┼─────┼─────┤
│順山砂石行        │8611      │LB00000000│250,000   │12,500    │
│                  │8611      │LB00000000│250,000   │12,500    │
│                  │8611      │LB00000000│250,000   │12,500    │
│                  │8612      │LB00000000│250,000   │12,500    │
│                  │8612      │LB00000000│250,000   │12,500    │
│                  │          │          │小計      │小計      │
│                  │          │          │1,250,000 │62,500    │
├─────────┼─────┼─────┼─────┼─────┤
│晟昱國際股份有限公│8612      │LB00000000│190,000   │9,500     │
│司                │8612      │LB00000000│190,000   │9,500     │
│                  │8612      │LB00000000│190,000   │9,500     │
│                  │8612      │LB00000000│190,000   │9,500     │
│                  │8612      │LB00000000│190,000   │9,500     │
│                  │8612      │LB00000000│190,000   │9,500     │
│                  │8612      │LB00000000│190,000   │9,500     │
│                  │8612      │LB00000000│190,000   │9,500     │
│                  │          │          │小計      │小計      │
│                  │          │          │1,520,000 │76,000    │
├─────────┼─────┼─────┼─────┼─────┤
│松坤有限公司      │8612      │LB00000000│200,000   │10,000    │
│                  │          │          │小計      │小計      │
│                  │          │          │200,000   │10,000    │
├─────────┼─────┼─────┼─────┼─────┤
│嘉泰水泥股份有限公│8701      │LX00000000│232,050   │11,603    │
│司                │8701      │LX00000000│232,050   │11,603    │
│                  │8701      │LX00000000│232,050   │11,603    │
│                  │8701      │LX00000000│232,050   │11,603    │
│                  │8701      │LX00000000│232,050   │11,603    │
│                  │8701      │LX00000000│232,050   │11,603    │
│                  │8701      │LX00000000│232,050   │11,603    │
│                  │8701      │LX00000000│232,830   │11,642    │
│                  │8701      │LX00000000│92,820    │4,641     │
│                  │          │          │小計      │小計      │
│                  │          │          │1,950,000 │97,504    │
├─────────┼─────┼─────┼─────┼─────┤
│貫竑營造股份有限公│8701      │LX00000000│96,500    │4,825     │
│司                │8702      │LX00000000│221,000   │11,050    │
│                  │8702      │LX00000000│66,000    │3,300     │
│                  │8703      │MZ00000000│52,000    │2,600     │
│                  │8704      │MZ00000000│139,000   │6,950     │
│                  │8705      │PB00000000│77,500    │3,875     │
│                  │8706      │PB00000000│105,521   │5,276     │
│                  │8706      │PB00000000│117,000   │5,850     │
│                  │          │小計      │小計      │          │
│                  │          │          │874,521   │43,726    │
├─────────┼─────┼─────┼─────┼─────┤
│山力企業股份有限公│8705      │PB00000000│190,200   │9,510     │
│司                │          │          │          │          │
│                  │          │          │小計      │小計      │
│                  │          │          │190,200   │9,510     │
├─────────┼─────┼─────┼─────┼─────┤
│升造營造工程有限公│8702      │LX00000000│250,000   │12,500    │
│司                │8702      │LX00000000│250,000   │12,500    │
│                  │8702      │LX00000000│250,000   │12,500    │
│                  │8702      │LX00000000│250,000   │12,500    │
│                  │8702      │LX00000000│250,000   │12,500    │
│                  │8702      │LX00000000│250,000   │12,500    │
│                  │8702      │LX00000000│250,000   │12,500    │
│                  │8702      │LX00000000│250,000   │12,500    │
│                  │8702      │LX00000000│250,000   │12,500    │
│                  │8702      │LX00000000│250,000   │12,500    │
│                  │8702      │LX00000000│500,000   │25,000    │
│                  │8702      │LX00000000│500,000   │25,000    │
│                  │8702      │LX00000000│500,000   │25,000    │
│                  │8702      │LX00000000│500,000   │25,000    │
│                  │8702      │LX00000000│500,000   │25,000    │
│                  │          │          │小計      │小計      │
│                  │          │          │5,000,000 │250,000   │
├─────────┼─────┼─────┼─────┼─────┤
│金曜進開發有限公司│8703      │MZ00000000│239,810   │11,991    │
│                  │          │          │小計      │小計      │
│                  │          │          │239,810   │11,991    │
├─────────┼─────┼─────┼─────┼─────┤
│彰慶營造工程股份有│8703      │MZ00000000│176,000   │8,800     │
│限公司            │8703      │MZ00000000│176,000   │8,800     │
│                  │8703      │MZ00000000│176,000   │8,800     │
│                  │8703      │MZ00000000│176,000   │8,800     │
│                  │8703      │MZ00000000│176,000   │8,800     │
│                  │8703      │MZ00000000│120,032   │6,002     │
│                  │          │          │小計      │小計      │
│                  │          │          │1,000,032 │50,002    │
├─────────┼─────┼─────┼─────┼─────┤
│禾新國際股份有限公│8703      │MZ00000000│380,000   │19,000    │
│司                │8703      │MZ00000000│147,630   │7,382     │
│                  │8703      │MZ00000000│380,000   │19,000    │
│                  │8703      │MZ00000000│380,000   │19,000    │
│                  │8703      │MZ00000000│380,000   │19,000    │
│                  │8703      │MZ00000000│380,000   │19,000    │
│                  │          │          │小計      │小計      │
│                  │          │          │2,047,630 │102,382   │
├─────────┼─────┼─────┼─────┼─────┤
│裕壯企業有限公司  │8704      │MZ00000000│250,000   │12,500    │
│                  │8704      │MZ00000000│250,000   │12,500    │
│                  │8704      │MZ00000000│250,000   │12,500    │
│                  │8704      │MZ00000000│10,000    │500       │
│                  │8704      │MZ00000000│10,000    │500       │
│                  │8704      │MZ00000000│10,000    │500       │
│                  │8704      │MZ00000000│10,000    │500       │
│                  │8704      │MZ00000000│10,000    │500       │
│                  │8704      │MZ00000000│10,000    │500       │
│                  │8704      │MZ00000000│10,000    │500       │
│                  │8704      │MZ00000000│10,000    │500       │
│                  │8704      │MZ00000000│10,000    │500       │
│                  │8704      │MZ00000000│10,000    │500       │
│                  │          │          │小計      │小計      │
│                  │          │          │850,000   │42,500    │
└─────────┴─────┴─────┴─────┴─────┘
二、彰城工程有限公司所開立之虛偽不實之發票總計金額000
    00000元，逃漏營業稅額0000000元，營利事業
    所得稅00000000元。
┌─────────┬─────┬─────┬─────┬─────┐
│買方              │開立年月日│發票字號碼│銷售額    │稅額      │
├─────────┼─────┼─────┼─────┼─────┤
│中美元企業有限公司│8609      │KF00000000│367,500   │18,375    │
│                  │8609      │KF00000000│367,500   │18,375    │
│                  │8609      │KF00000000│367,500   │18,375    │
│                  │8609      │KF00000000│367,500   │18,375    │
│                  │8609      │KF00000000│245,000   │12,250    │
│                  │8609      │KF00000000│245,000   │12,250    │
│                  │8609      │KF00000000│245,000   │12,250    │
│                  │8609      │KF00000000│245,000   │12,250    │
│                  │8609      │KF00000000│245,000   │12,250    │
│                  │8609      │KF00000000│245,000   │12,250    │
│                  │8609      │KF00000000│182,525   │9,126     │
│                  │8609      │KF00000000│245,000   │12,250    │
│                  │8609      │KF00000000│245,000   │12,250    │
│                  │8609      │KF00000000│245,000   │12,250    │
│                  │8609      │KF00000000│182,525   │9,126     │
│                  │8610      │KF00000000│100,205   │5,010     │
│                  │          │          │小計      │小計      │
│                  │          │          │4,140,255 │207,012   │
├─────────┼─────┼─────┼─────┼─────┤
│蕙陽實業有限公司  │8609      │KF00000000│265,000   │13,250    │
│                  │8609      │KF00000000│265,000   │13,250    │
│                  │8609      │KF00000000│265,000   │13,250    │
│                  │8609      │KF00000000│265,000   │13,250    │
│                  │8609      │KF00000000│265,000   │13,250    │
│                  │8609      │KF00000000│175,165   │8,758     │
│                  │          │KF00000000│265,000   │13,250    │
│                  │          │KF00000000│265,000   │13,250    │
│                  │          │KF00000000│265,000   │13,250    │
│                  │          │          │小計      │小計      │
│                  │          │          │2,295,165 │114,758   │
├─────────┼─────┼─────┼─────┼─────┤
│通旺企業有限公司  │8609      │KF00000000│397,500   │19,875    │
│                  │8609      │KF00000000│331,250   │16,563    │
│                  │8609      │KF00000000│265,000   │13,250    │
│                  │8609      │KF00000000│397,500   │19,875    │
│                  │8609      │KF00000000│331,250   │16,563    │
│                  │8609      │KF00000000│265,000   │13,250    │
│                  │8609      │KF00000000│397,500   │19,875    │
│                  │8609      │KF00000000│397,500   │19,875    │
│                  │8609      │KF00000000│265,000   │13,250    │
│                  │8609      │KF00000000│265,000   │13,250    │
│                  │8609      │KF00000000│265,000   │13,250    │
│                  │8609      │KF00000000│265,000   │13,250    │
│                  │8609      │KF00000000│157,675   │7,884     │
│                  │8610      │KF00000000│260,000   │13,000    │
│                  │8610      │KF00000000│260,000   │13,000    │
│                  │8610      │KF00000000│104,000   │5,200     │
│                  │          │          │小計      │小計      │
│                  │          │          │4,624,175 │231,210   │
├─────────┼─────┼─────┼─────┼─────┤
│鉅揚營造有限公司  │8609      │KF00000000│265,000   │13,250    │
│                  │8609      │KF00000000│265,000   │13,250    │
│                  │8609      │KF00000000│205,110   │10,256    │
│                  │8609      │KF00000000│265,000   │13,250    │
│                  │          │          │小計      │小計      │
│                  │          │          │1,000,110 │50,006    │
├─────────┼─────┼─────┼─────┼─────┤
│勇賢砂石行        │8610      │KF00000000│180,000   │9,000     │
│                  │8610      │KF00000000│180,000   │9,000     │
│                  │8610      │KF00000000│180,000   │9,000     │
│                  │8610      │KF00000000│60,000    │3,000     │
│                  │8610      │KF00000000│180,000   │9,000     │
│                  │8610      │KF00000000│180,000   │9,000     │
│                  │8610      │KF00000000│180,000   │9,000     │
│                  │8610      │KF00000000│180,000   │9,000     │
│                  │8612      │LB00000000│243,900   │12,195    │
│                  │8612      │LB00000000│243,900   │12,195    │
│                  │8612      │LB00000000│243,900   │12,195    │
│                  │8612      │LB00000000│243,900   │12,195    │
│                  │8612      │LB00000000│243,900   │12,195    │
│                  │8612      │LB00000000│243,900   │12,195    │
│                  │8612      │LB00000000│243,900   │12,195    │
│                  │8612      │LB00000000│243,900   │12,195    │
│                  │8612      │LB00000000│243,900   │12,195    │
│                  │8612      │LB00000000│243,900   │12,195    │
│                  │8612      │LB00000000│243,900   │12,195    │
│                  │8612      │LB00000000│243,900   │12,195    │
│                  │          │          │小計      │小計      │
│                  │          │          │4,246,800 │212,340   │
├─────────┼─────┼─────┼─────┼─────┤
│譽盟企業有限公司  │8610      │KF00000000│950,000   │47,500    │
│                  │8610      │KF00000000│950,000   │47,500    │
│                  │8610      │KF00000000│950,000   │47,500    │
│                  │8610      │KF00000000│950,000   │47,500    │
│                  │8610      │KF00000000│950,000   │47,500    │
│                  │8610      │KF00000000│950,000   │47,500    │
│                  │8610      │KF00000000│950,000   │47,500    │
│                  │8610      │KF00000000│950,000   │47,500    │
│                  │8610      │KF00000000│950,000   │47,500    │
│                  │8610      │KF00000000│950,000   │47,500    │
│                  │8610      │KF00000000│950,000   │47,500    │
│                  │8610      │KF00000000│950,000   │47,500    │
│                  │8610      │KF00000000│950,000   │47,500    │
│                  │8610      │KF00000000│950,000   │47,500    │
│                  │8610      │KF00000000│950,000   │47,500    │
│                  │8610      │KF00000000│950,000   │47,500    │
│                  │8612      │LB00000000│270,000   │13,500    │
│                  │8612      │LB00000000│270,000   │13,500    │
│                  │8612      │LB00000000│270,000   │13,500    │
│                  │8612      │LB00000000│270,000   │13,500    │
│                  │8612      │LB00000000│270,000   │13,500    │
│                  │8612      │LB00000000│150,120   │7,506     │
│                  │8612      │LB00000000│280,000   │14,000    │
│                  │8612      │LB00000000│250,000   │12,500    │
│                  │8612      │LB00000000│250,000   │12,500    │
│                  │8612      │LB00000000│280,000   │14,000    │
│                  │8612      │LB00000000│250,000   │12,500    │
│                  │8612      │LB00000000│280,000   │14,000    │
│                  │8612      │LB00000000│250,000   │12,500    │
│                  │8612      │LB00000000│250,000   │12,500    │
│                  │8612      │LB00000000│280,000   │14,000    │
│                  │8612      │LB00000000│250,000   │12,500    │
│                  │8612      │LB00000000│280,000   │14,000    │
│                  │8612      │LB00000000│280,000   │14,000    │
│                  │8612      │LB00000000│250,000   │12,500    │
│                  │8612      │LB00000000│250,000   │12,500    │
│                  │8612      │LB00000000│380,000   │19,000    │
│                  │8612      │LB00000000│280,000   │14,000    │
│                  │8612      │LB00000000│380,000   │19,000    │
│                  │8612      │LB00000000│380,000   │19,000    │
│                  │8612      │LB00000000│375,000   │18,750    │
│                  │8612      │LB00000000│380,000   │19,000    │
│                  │8612      │LB00000000│135,240   │6,762     │
│                  │8612      │LB00000000│380,000   │19,000    │
│                  │8612      │LB00000000│375,000   │18,750    │
│                  │8612      │LB00000000│280,000   │14,000    │
│                  │8612      │LB00000000│100,035   │5,002     │
│                  │8612      │LB00000000│375,000   │18,750    │
│                  │8612      │LB00000000│375,000   │18,750    │
│                  │8612      │LB00000000│375,000   │18,750    │
│                  │8612      │LB00000000│125,000   │6,250     │
│                  │          │          │小計      │小計      │
│                  │          │          │25,075,395│1,253,770 │
├─────────┼─────┼─────┼─────┼─────┤
│彰慶營造工程股份有│8609      │KF00000000│176,000   │8,800     │
│限公司            │8610      │KF00000000│83,145    │4,157     │
│                  │8610      │KF00000000│176,000   │8,800     │
│                  │8610      │KF00000000│176,000   │8,800     │
│                  │8610      │KF00000000│176,000   │8,800     │
│                  │8610      │KF00000000│176,000   │8,800     │
│                  │8610      │KF00000000│176,000   │8,800     │
│                  │8704      │MZ00000000│20,064    │1,003     │
│                  │8704      │MZ00000000│20,064    │1,003     │
│                  │8704      │MZ00000000│20,064    │1,003     │
│                  │8704      │MZ00000000│20,064    │1,003     │
│                  │8704      │MZ00000000│20,064    │1,003     │
│                  │8704      │MZ00000000│20,064    │1,003     │
│                  │8704      │MZ00000000│20.064    │1,003     │
│                  │8704      │MZ00000000│20,064    │1,003     │
│                  │8704      │MZ00000000│20,064    │1,003     │
│                  │8704      │MZ00000000│20,064    │1,003     │
│                  │8704      │MZ00000000│20,064    │1,003     │
│                  │8704      │MZ00000000│20,064    │1,003     │
│                  │8704      │MZ00000000│20,064    │1,003     │
│                  │8704      │MZ00000000│20,064    │1,003     │
│                  │8704      │MZ00000000│20,064    │1,003     │
│                  │          │          │小計      │小計      │
│                  │          │          │1,440,105 │72,002    │
├─────────┼─────┼─────┼─────┼─────┤
│隆泰重機工程行    │8609      │KF00000000│250,000   │12,500    │
│                  │8610      │KF00000000│250,000   │12,500    │
│                  │8610      │KF00000000│250,000   │12,500    │
│                  │8610      │KF00000000│250,000   │12,500    │
│                  │8610      │KF00000000│250,000   │12,500    │
│                  │8610      │KF00000000│250,000   │12,500    │
│                  │8610      │KF00000000│250,000   │12,500    │
│                  │          │          │小計      │小計      │
│                  │          │          │1,750,000 │87,500    │
├─────────┼─────┼─────┼─────┼─────┤
│晟昱國際股份有限公│8610      │KF00000000│250,000   │12,500    │
│司                │8610      │KF00000000│250,000   │12,500    │
│                  │8610      │KF00000000│250,000   │12,500    │
│                  │8610      │KF00000000│250,000   │12,500    │
│                  │8610      │KF00000000│250,000   │12,500    │
│                  │8610      │KF00000000│250,000   │12,500    │
│                  │8610      │KF00000000│250,000   │12,500    │
│                  │8610      │KF00000000│250,000   │12,500    │
│                  │8611      │LB00000000│285,000   │14,250    │
│                  │8612      │LB00000000│285,000   │14,250    │
│                  │8612      │LB00000000│285,000   │14,250    │
│                  │8612      │LB00000000│285,000   │14,250    │
│                  │8612      │LB00000000│285,000   │14,250    │
│                  │8612      │LB00000000│285,000   │14,250    │
│                  │8612      │LB00000000│75,050    │3,753     │
│                  │8612      │LB00000000│285,000   │14,250    │
│                  │8612      │LB00000000│285,000   │14,250    │
│                  │8612      │LB00000000│285,000   │14,250    │
│                  │8612      │LB00000000│285,000   │14,250    │
│                  │8612      │LB00000000│75,050    │3,753     │
│                  │8704      │MZ00000000│112,500   │5,625     │
│                  │8704      │MZ00000000│112,500   │5,625     │
│                  │8704      │MZ00000000│112,500   │5,625     │
│                  │8704      │MZ00000000│112,500   │5,625     │
│                  │8704      │MZ00000000│112,500   │5,625     │
│                  │8704      │MZ00000000│112,500   │5,625     │
│                  │8704      │MZ00000000│112,500   │5,625     │
│                  │8704      │MZ00000000│112,500   │5,625     │
│                  │8704      │MZ00000000│112,500   │5,625     │
│                  │8704      │MZ00000000│112,500   │5,625     │
│                  │8704      │MZ00000000│112,500   │5,625     │
│                  │8704      │MZ00000000│112,500   │5,625     │
│                  │8704      │MZ00000000│112,500   │5,625     │
│                  │8704      │MZ00000000│210,015   │10,501    │
│                  │8704      │MZ00000000│202,500   │10,125    │
│                  │          │          │小計      │小計      │
│                  │          │          │6,875,115 │343,757   │
├─────────┼─────┼─────┼─────┼─────┤
│洪獅工程有限公司  │8702      │LX00000000│200,000   │10,000    │
│                  │8702      │LX00000000│200,000   │10,000    │
│                  │8702      │LX00000000│200,000   │10,000    │
│                  │8702      │LX00000000│200,000   │10,000    │
│                  │8702      │LX00000000│200,000   │10,000    │
│                  │8702      │LX00000000│200,000   │10,000    │
│                  │8702      │LX00000000│200,000   │10,000    │
│                  │8702      │LX00000000│200,000   │10,000    │
│                  │8702      │LX00000000│200,000   │10,000    │
│                  │8702      │LX00000000│200,000   │10,000    │
│                  │8702      │LX00000000│150,000   │7,500     │
│                  │8702      │LX00000000│150,000   │7,500     │
│                  │8702      │LX00000000│150,000   │7,500     │
│                  │8702      │LX00000000│150,000   │7,500     │
│                  │8702      │LX00000000│150,000   │7,500     │
│                  │8702      │LX00000000│150,000   │7,500     │
│                  │8702      │LX00000000│150,000   │7,500     │
│                  │8702      │LX00000000│150,000   │7,500     │
│                  │8702      │LX00000000│150,000   │7,500     │
│                  │8702      │LX00000000│150,000   │7,500     │
│                  │8706      │PB00000000│283,385   │14,169    │
│                  │8706      │PB00000000│283,385   │14,169    │
│                  │8706      │PB00000000│283,385   │14,169    │
│                  │8706      │PB00000000│283,385   │14,169    │
│                  │8706      │PB00000000│283,385   │14,169    │
│                  │8706      │PB00000000│283,385   │14,169    │
│                  │8706      │PB00000000│283,385   │14,169    │
│                  │8706      │PB00000000│283,385   │14,169    │
│                  │8706      │PB00000000│283,385   │14,169    │
│                  │8706      │PB00000000│283,385   │14,169    │
│                  │8706      │PB00000000│283,385   │14,169    │
│                  │8706      │PB00000000│283,385   │14,169    │
│                  │8706      │PB00000000│283,385   │14,169    │
│                  │8706      │PB00000000│283,385   │14,169    │
│                  │8706      │PB00000000│283,385   │14,169    │
│                  │8706      │PB00000000│406,000   │20,300    │
│                  │          │          │小計      │小計      │
│                  │          │          │8,156,775 │407,835   │
├─────────┼─────┼─────┼─────┼─────┤
│裕壯企業有限公司  │8704      │MZ00000000│50,000    │2,500     │
│                  │8704      │MZ00000000│50,000    │2,500     │
│                  │8704      │MZ00000000│50,000    │2,500     │
│                  │8704      │MZ00000000│50,000    │2,500     │
│                  │8704      │MZ00000000│50,000    │2,500     │
│                  │8704      │MZ00000000│50,000    │2,500     │
│                  │8704      │MZ00000000│50,000    │2,500     │
│                  │8704      │MZ00000000│50,000    │2,500     │
│                  │8704      │MZ00000000│50,000    │2,500     │
│                  │8704      │MZ00000000│50,000    │2,500     │
│                  │          │          │小計      │小計      │
│                  │          │          │500,000   │25,000    │
├─────────┼─────┼─────┼─────┼─────┤
│傳生營造有限公司  │8612      │LB00000000│29,293    │1,465     │
│                  │          │          │小計      │小計      │
│                  │          │          │29,293    │1,465     │
├─────────┼─────┼─────┼─────┼─────┤
│普世國際廣告有限公│8612      │LB00000000│285,000   │14,250    │
│司                │          │          │          │          │
│                  │          │          │小計      │小計      │
│                  │          │          │285,000   │14,250    │
├─────────┼─────┼─────┼─────┼─────┤
│土象營造股份有限公│8706      │PB00000000│30,492    │1,525     │
│司                │          │          │          │          │
│                  │          │          │小計      │小計      │
│                  │          │          │30,492    │1,525     │
├─────────┼─────┼─────┼─────┼─────┤
│興褔營造股份有限公│8706      │PB00000000│400,000   │20,000    │
│司                │          │          │          │          │
│                  │          │          │小計      │小計      │
│                  │          │          │400,000   │20,000    │
└─────────┴─────┴─────┴─────┴─────┘
三、碧洲開發公程有限公司所開立之虛偽不實之發票總計金額0
    0000000元，逃漏營業稅額0000000元，營利
    事業所得稅0000000元。
┌─────────┬─────┬─────┬─────┬─────┐
│買方              │開立年月日│發票字號碼│銷售額    │稅額      │
├─────────┼─────┼─────┼─────┼─────┤
│蕙陽實業有限公司  │8610      │KF00000000│250,000   │12,500    │
│                  │8610      │KF00000000│250,000   │12,500    │
│                  │8610      │KF00000000│250,000   │12,500    │
│                  │8610      │KF00000000│250,000   │12,500    │
│                  │8610      │KF00000000│250,000   │12,500    │
│                  │8610      │KF00000000│250,000   │12,500    │
│                  │8611      │LB00000000│375,000   │18,750    │
│                  │8611      │LB00000000│375,000   │18,750    │
│                  │8611      │LB00000000│375,000   │18,750    │
│                  │8611      │LB00000000│375,000   │18,750    │
│                  │8611      │LB00000000│375,000   │18,750    │
│                  │8611      │LB00000000│375,000   │18,750    │
│                  │          │          │小計      │小計      │
│                  │          │          │3,750,000 │187,500   │
├─────────┼─────┼─────┼─────┼─────┤
│譽盟企業有限公司  │8610      │KF00000000│270,000   │13,500    │
│                  │8610      │KF00000000│270,000   │13,500    │
│                  │8610      │KF00000000│270,000   │13,500    │
│                  │8610      │KF00000000│270,000   │13,500    │
│                  │8610      │KF00000000│270,000   │13,500    │
│                  │8610      │KF00000000│270,000   │13,500    │
│                  │8610      │KF00000000│108,000   │5,400     │
│                  │8610      │KF00000000│950,000   │47,500    │
│                  │8610      │KF00000000│950,000   │47,500    │
│                  │8610      │KF00000000│950,000   │47,500    │
│                  │8610      │KF00000000│950,000   │47,500    │
│                  │8612      │LB00000000│200,000   │10,000    │
│                  │8612      │LB00000000│280,000   │14,000    │
│                  │8612      │LB00000000│200,000   │10,000    │
│                  │8612      │LB00000000│280,000   │14,000    │
│                  │8612      │LB00000000│200,000   │10,000    │
│                  │8612      │LB00000000│280,000   │14,000    │
│                  │8612      │LB00000000│200,000   │10,000    │
│                  │8612      │LB00000000│280,000   │14,000    │
│                  │8612      │LB00000000│200,000   │10,000    │
│                  │8612      │LB00000000│280,000   │14,000    │
│                  │8612      │LB00000000│200,000   │10,000    │
│                  │8612      │LB00000000│280,000   │14,000    │
│                  │8612      │LB00000000│200,000   │10,000    │
│                  │8612      │LB00000000│280,000   │14,000    │
│                  │8612      │LB00000000│200,000   │10,000    │
│                  │8612      │LB00000000│40,040    │2,002     │
│                  │8612      │LB00000000│200,000   │10,000    │
│                  │8612      │LB00000000│200,000   │10,000    │
│                  │8612      │LB00000000│45,030    │2,252     │
│                  │8612      │LB00000000│200,000   │10,000    │
│                  │8612      │LB00000000│142,500   │7,125     │
│                  │8612      │LB00000000│200,000   │10,000    │
│                  │8612      │LB00000000│142,500   │7,125     │
│                  │8612      │LB00000000│200,000   │10,000    │
│                  │8612      │LB00000000│142,500   │7,125     │
│                  │8612      │LB00000000│200,000   │10,000    │
│                  │8612      │LB00000000│142,500   │7,125     │
│                  │8612      │LB00000000│142,500   │7,125     │
│                  │8612      │LB00000000│142,500   │7,125     │
│                  │8612      │LB00000000│435,000   │21,750    │
│                  │8612      │LB00000000│435,000   │21,750    │
│                  │8612      │LB00000000│435,000   │21,750    │
│                  │8612      │LB00000000│435,000   │21,750    │
│                  │8612      │LB00000000│435,000   │21,750    │
│                  │8612      │LB00000000│435,000   │21,750    │
│                  │8612      │LB00000000│435,000   │21,750    │
│                  │8612      │LB00000000│150,220   │7,511     │
│                  │8612      │LB00000000│200,000   │10,000    │
│                  │          │          │小計      │小計      │
│                  │          │          │14,623,290│731,165   │
├─────────┼─────┼─────┼─────┼─────┤
│裕壯企業有限公司  │8610      │KF00000000│180,000   │9,000     │
│                  │8610      │KF00000000│201,000   │10,050    │
│                  │8610      │KF00000000│180,000   │9,000     │
│                  │8610      │KF00000000│180,000   │9,000     │
│                  │8610      │KF00000000│180,000   │9,000     │
│                  │8610      │KF00000000│180,000   │9,000     │
│                  │8610      │KF00000000│180,000   │9,000     │
│                  │8610      │KF00000000│180,000   │9,000     │
│                  │8610      │KF00000000│180,000   │9,000     │
│                  │8610      │KF00000000│180,000   │9,000     │
│                  │8610      │KF00000000│99,000    │4,950     │
│                  │8610      │KF00000000│100,020   │5,001     │
│                  │          │          │小計      │小計      │
│                  │          │          │2,020,020 │101,001   │
├─────────┼─────┼─────┼─────┼─────┤
│隆泰重機工程行    │8610      │KF00000000│250,000   │12,500    │
│                  │8610      │KF00000000│250,000   │12,500    │
│                  │8610      │KF00000000│250,000   │12,500    │
│                  │8610      │KF00000000│250,000   │12,500    │
│                  │8610      │KF00000000│250,000   │12,500    │
│                  │8610      │KF00000000│250,000   │12,500    │
│                  │8610      │KF00000000│250,000   │12,500    │
│                  │8610      │KF00000000│250,000   │12,500    │
│                  │8610      │KF00000000│250,000   │12,500    │
│                  │          │          │小計      │小計      │
│                  │          │          │2,250,000 │112,500   │
├─────────┼─────┼─────┼─────┼─────┤
│晟昱國際股份有限公│8611      │LB00000000│190,000   │9,500     │
│司                │8611      │LB00000000│190,000   │9,500     │
│                  │8611      │LB00000000│190,000   │9,500     │
│                  │8611      │LB00000000│190,000   │9,500     │
│                  │8611      │LB00000000│190,000   │9,500     │
│                  │8611      │LB00000000│190,000   │9,500     │
│                  │8611      │LB00000000│190,000   │9,500     │
│                  │8611      │LB00000000│190,000   │9,500     │
│                  │8612      │LB00000000│190,000   │9,500     │
│                  │8612      │LB00000000│190,000   │9,500     │
│                  │8612      │LB00000000│190,000   │9,500     │
│                  │8612      │LB00000000│190,000   │9,500     │
│                  │8612      │LB00000000│190,000   │9,500     │
│                  │          │          │小計      │小計      │
│                  │          │          │2,470,000 │123,500   │
├─────────┼─────┼─────┼─────┼─────┤
│順山砂石行        │8611      │LB00000000│245,000   │12,250    │
│                  │8611      │LB00000000│250,000   │12,500    │
│                  │8612      │LB00000000│250,000   │12,500    │
│                  │8612      │LB00000000│250,000   │12,500    │
│                  │8612      │LB00000000│250,000   │12.500    │
│                  │8612      │LB00000000│12,500    │625       │
│                  │8612      │LB00000000│12,500    │625       │
│                  │8612      │LB00000000│12,500    │625       │
│                  │8612      │LB00000000│12,500    │625       │
│                  │8612      │LB00000000│12,500    │625       │
│                  │8612      │LB00000000│12,500    │625       │
│                  │8612      │LB00000000│12,500    │625       │
│                  │8612      │LB00000000│12,500    │625       │
│                  │          │          │小計      │小計      │
│                  │          │          │1,345,000 │67,250    │
├─────────┼─────┼─────┼─────┼─────┤
│群褔瀝青工業股份有│8612      │LB00000000│312,500   │15,625    │
│限公司            │8612      │LB00000000│312,500   │15,625    │
│                  │8612      │LB00000000│312,500   │15,625    │
│                  │8612      │LB00000000│312,500   │15,625    │
│                  │8612      │LB00000000│187,500   │9,375     │
│                  │          │          │小計      │小計      │
│                  │          │          │1,437,500 │71,875    │
├─────────┼─────┼─────┼─────┼─────┤
│通旺企業有限公司  │8612      │LB00000000│375,000   │18,750    │
│                  │8612      │LB00000000│375,000   │18,750    │
│                  │8612      │LB00000000│375,000   │18,750    │
│                  │8612      │LB00000000│375,000   │18,750    │
│                  │8612      │LB00000000│375,000   │18,750    │
│                  │          │          │小計      │小計      │
│                  │          │          │1,875,000 │93,750    │
├─────────┼─────┼─────┼─────┼─────┤
│洪獅工程有限公司  │8702      │LX00000000│420,000   │21,000    │
│                  │8702      │LX00000000│420,000   │21,000    │
│                  │8702      │LX00000000│420,000   │21,000    │
│                  │8702      │LX00000000│420,000   │21,000    │
│                  │8702      │LX00000000│420,000   │21,000    │
│                  │8702      │LX00000000│420,000   │21,000    │
│                  │8702      │LX00000000│420,000   │21,000    │
│                  │8702      │LX00000000│420,000   │21,000    │
│                  │8702      │LX00000000│420,000   │21,000    │
│                  │8702      │LX00000000│420,000   │21,000    │
│                  │8706      │PB00000000│95,000    │4,750     │
│                  │8706      │PB00000000│95,000    │4,750     │
│                  │8706      │PB00000000│100,320   │5,016     │
│                  │8706      │PB00000000│76,570    │3,829     │
│                  │8706      │PB00000000│63,080    │3,154     │
│                  │8706      │PB00000000│95,000    │4,750     │
│                  │8706      │PB00000000│95,000    │4,750     │
│                  │8706      │PB00000000│95,000    │4,750     │
│                  │8706      │PB00000000│95,000    │4,750     │
│                  │8706      │PB00000000│95,000    │4,750     │
│                  │8706      │PB00000000│95,000    │4,750     │
│                  │          │          │小計      │小計      │
│                  │          │          │5,199,970 │259,999   │
└─────────┴─────┴─────┴─────┴─────┘
四、圓通開發公程有限公司所開立之虛偽不實之發票總計金額0
    0000000元，逃漏營業稅額0000000元，營利
    事業所得稅00000000元。
┌─────────┬─────┬─────┬─────┬─────┐
│買方              │開立年月日│發票字號碼│銷售額    │稅額      │
├─────────┼─────┼─────┼─────┼─────┤
│譽盟企業有限公司  │8610      │KF00000000│500,000   │25,000    │
│                  │8610      │KF00000000│500,000   │25,000    │
│                  │8610      │KF00000000│500,000   │25,000    │
│                  │8610      │KF00000000│500,000   │25,000    │
│                  │8610      │KF00000000│500,000   │25,000    │
│                  │8610      │KF00000000│500,000   │25,000    │
│                  │8610      │KF00000000│500,000   │25,000    │
│                  │8610      │KF00000000│500,000   │25,000    │
│                  │8610      │KF00000000│500,000   │25,000    │
│                  │8610      │KF00000000│500,000   │25,000    │
│                  │8610      │KF00000000│500,000   │25,000    │
│                  │8610      │KF00000000│500,000   │25,000    │
│                  │8610      │KF00000000│500,000   │25,000    │
│                  │8610      │KF00000000│500,000   │25,000    │
│                  │8610      │KF00000000│500,000   │25,000    │
│                  │8610      │KF00000000│500,000   │25,000    │
│                  │8610      │KF00000000│150,000   │7,500     │
│                  │8610      │KF00000000│700,000   │35,000    │
│                  │8610      │KF00000000│700,000   │35,000    │
│                  │8610      │KF00000000│700,000   │35,000    │
│                  │8610      │KF00000000│700,000   │35,000    │
│                  │8610      │KF00000000│700,000   │35,000    │
│                  │8610      │KF00000000│700,000   │35,000    │
│                  │8610      │KF00000000│700,000   │35,000    │
│                  │8610      │KF00000000│700.000   │35,000    │
│                  │8610      │KF00000000│700,000   │35,000    │
│                  │8610      │KF00000000│700,000   │35,000    │
│                  │8610      │KF00000000│200,000   │10,000    │
│                  │8610      │KF00000000│260,000   │13,000    │
│                  │8612      │LB00000000│250,000   │12,500    │
│                  │8612      │LB00000000│560,000   │28,000    │
│                  │8612      │LB00000000│250,000   │12,500    │
│                  │8612      │LB00000000│560,000   │28,000    │
│                  │8612      │LB00000000│250,000   │12,500    │
│                  │8612      │LB00000000│560,000   │28,000    │
│                  │8612      │LB00000000│250,000   │12,500    │
│                  │8612      │LB00000000│320,040   │16,002    │
│                  │8612      │LB00000000│250,000   │12,500    │
│                  │8612      │LB00000000│250,000   │12,500    │
│                  │8612      │LB00000000│250,000   │12,500    │
│                  │8612      │LB00000000│250,000   │12,500    │
│                  │8612      │LB00000000│250,000   │12,500    │
│                  │8612      │LB00000000│250,000   │12,500    │
│                  │8612      │LB00000000│250,000   │12,500    │
│                  │8612      │LB00000000│280,000   │14,000    │
│                  │8612      │LB00000000│250,000   │12,500    │
│                  │8612      │LB00000000│280,000   │14,000    │
│                  │8612      │LB00000000│140,000   │7,000     │
│                  │8612      │LB00000000│250,000   │12,500    │
│                  │8612      │LB00000000│250,000   │12,500    │
│                  │8612      │LB00000000│200,000   │10,000    │
│                  │8612      │LB00000000│450,000   │22,505    │
│                  │8612      │LB00000000│270,000   │13,500    │
│                  │8612      │LB00000000│270,000   │13,500    │
│                  │8612      │LB00000000│270,000   │13,500    │
│                  │8612      │LB00000000│270,000   │13,500    │
│                  │8612      │LB00000000│270,000   │13,500    │
│                  │          │          │小計      │小計      │
│                  │          │          │23,810,130│1,190,507 │
├─────────┼─────┼─────┼─────┼─────┤
│中美元企業有限公司│8610      │KF00000000│500,000   │25,000    │
│                  │8610      │KF00000000│500,000   │25,000    │
│                  │8610      │KF00000000│500,000   │25,000    │
│                  │8610      │KF00000000│500,000   │25,000    │
│                  │8610      │KF00000000│500,000   │25,000    │
│                  │8610      │KF00000000│500,000   │25,000    │
│                  │8610      │KF00000000│500,000   │25,000    │
│                  │8610      │KF00000000│500,000   │25,000    │
│                  │8610      │KF00000000│500,000   │25,000    │
│                  │8610      │KF00000000│500,000   │25,000    │
│                  │8610      │KF00000000│500,000   │25,000    │
│                  │8610      │KF00000000│500,000   │25,000    │
│                  │8610      │KF00000000│500,000   │25.000    │
│                  │8610      │KF00000000│500,000   │25,000    │
│                  │8610      │KF00000000│500,000   │25,000    │
│                  │8610      │KF00000000│500,000   │25,000    │
│                  │8610      │KF00000000│300,000   │15,000    │
│                  │8612      │LB00000000│187,500   │9,375     │
│                  │8612      │LB00000000│187,000   │9,375     │
│                  │8612      │LB00000000│187,500   │9,375     │
│                  │8612      │LB00000000│187,500   │9,375     │
│                  │8612      │LB00000000│187,500   │9,375     │
│                  │8612      │LB00000000│187,500   │9,375     │
│                  │          │          │小計      │小計      │
│                  │          │          │9,425,000 │471,250   │
├─────────┼─────┼─────┼─────┼─────┤
│蕙陽實業有限公司  │8612      │LB00000000│260,000   │13,000    │
│                  │8612      │LB00000000│260,000   │13,000    │
│                  │8612      │LB00000000│260,000   │13,000    │
│                  │8612      │LB00000000│260,000   │13,000    │
│                  │8612      │LB00000000│260,000   │13.000    │
│                  │8612      │LB00000000│340,500   │17,025    │
│                  │8612      │LB00000000│260,000   │13,000    │
│                  │8612      │LB00000000│375,000   │18,750    │
│                  │8612      │LB00000000│260,000   │13,000    │
│                  │8612      │LB00000000│260,000   │13,000    │
│                  │8612      │LB00000000│375,000   │18,750    │
│                  │8612      │LB00000000│260,000   │13,000    │
│                  │8612      │LB00000000│375,000   │18,750    │
│                  │8612      │LB00000000│260,000   │13,000    │
│                  │8612      │LB00000000│375,000   │18,750    │
│                  │8612      │LB00000000│375,000   │18,750    │
│                  │8612      │LB00000000│500,000   │25,000    │
│                  │8612      │LB00000000│500,000   │25,000    │
│                  │8612      │LB00000000│500,000   │25,000    │
│                  │8612      │LB00000000│500,000   │25,000    │
│                  │8612      │LB00000000│500.000   │25,000    │
│                  │8702      │LX00000000│375,000   │18,750    │
│                  │8702      │LX00000000│375,000   │18,750    │
│                  │8702      │LX00000000│375,000   │18,750    │
│                  │8702      │LX00000000│375,000   │18,750    │
│                  │8702      │LX00000000│375,000   │18,750    │
│                  │8702      │LX00000000│375,000   │18,750    │
│                  │          │          │小計      │小計      │
│                  │          │          │9,565,500 │478,275   │
├─────────┼─────┼─────┼─────┼─────┤
│裕壯企業有限公司  │8612      │LB00000000│250,000   │12,500    │
│                  │8612      │LB00000000│250,000   │12,500    │
│                  │8612      │LB00000000│250,000   │12,500    │
│                  │8704      │MZ00000000│50,000    │2,500     │
│                  │8704      │MZ00000000│50,000    │2,500     │
│                  │8704      │MZ00000000│50,000    │2,500     │
│                  │8704      │MZ00000000│50,000    │2,500     │
│                  │8704      │MZ00000000│50,000    │2,500     │
│                  │8704      │MZ00000000│50,000    │2,500     │
│                  │8704      │MZ00000000│50,000    │2,500     │
│                  │8704      │MZ00000000│50,000    │2,500     │
│                  │8704      │MZ00000000│50,000    │2,500     │
│                  │8704      │MZ00000000│50,000    │2,500     │
│                  │          │          │小計      │小計      │
│                  │          │          │1,250,000 │62,500    │
├─────────┼─────┼─────┼─────┼─────┤
│通旺企業有限公司  │8612      │LB00000000│500,000   │25,000    │
│                  │8612      │LB00000000│500,000   │25,000    │
│                  │8612      │LB00000000│500,000   │25,000    │
│                  │          │          │小計      │小計      │
│                  │          │          │1,500,000 │75,000    │
├─────────┼─────┼─────┼─────┼─────┤
│彰慶營造工程有限公│8704      │MZ00000000│66,528    │3,326     │
│司                │8704      │MZ00000000│66,528    │3,326     │
│                  │8704      │MZ00000000│66,528    │3,326     │
│                  │          │          │小計      │小計      │
│                  │          │          │199,584   │9,978     │
├─────────┼─────┼─────┼─────┼─────┤
│洪獅工程有限公司  │8704      │MZ00000000│225,000   │11,250    │
│                  │8704      │MZ00000000│225,000   │11,250    │
│                  │8704      │MZ00000000│225,000   │11,250    │
│                  │8704      │MZ00000000│225,000   │11,250    │
│                  │8704      │MZ00000000│225,000   │11,250    │
│                  │8704      │MZ00000000│225,000   │11,250    │
│                  │8704      │MZ00000000│225,000   │11,250    │
│                  │8704      │MZ00000000│225,000   │11,250    │
│                  │8704      │MZ00000000│225,000   │11,250    │
│                  │8704      │MZ00000000│225,000   │11,250    │
│                  │8704      │MZ00000000│225,000   │11,250    │
│                  │8704      │MZ00000000│225,000   │11,250    │
│                  │8704      │MZ00000000│225,000   │11,250    │
│                  │8704      │MZ00000000│400,005   │20,000    │
│                  │8704      │MZ00000000│400,005   │20,000    │
│                  │8704      │MZ00000000│519,030   │25,952    │
│                  │8704      │MZ00000000│450,000   │22,500    │
│                  │8704      │MZ00000000│225,000   │11,250    │
│                  │8704      │MZ00000000│225,000   │11,250    │
│                  │8704      │MZ00000000│225,000   │11,250    │
│                  │8704      │MZ00000000│225,000   │11,250    │
│                  │8704      │MZ00000000│225,000   │11,250    │
│                  │8706      │PB00000000│358,245   │17,912    │
│                  │8706      │PB00000000│358,245   │17,912    │
│                  │8706      │PB00000000│716,490   │35,825    │
│                  │8706      │PB00000000│520,000   │26,000    │
│                  │8706      │PB00000000│379,050   │18,953    │
│                  │8706      │PB00000000│758,100   │37,905    │
│                  │          │          │小計      │小計      │
│                  │          │          │8,909,170 │445,459   │
└─────────┴─────┴─────┴─────┴─────┘
五、欣旺開發工程有限公司所開立之虛偽不實之發票總計金額0
    0000000元，逃漏營業稅額0000000元，營利
    事業所得稅00000000元。
┌─────────┬─────┬─────┬─────┬─────┐
│買方              │開立年月日│發票字號碼│銷售額    │稅額      │
├─────────┼─────┼─────┼─────┼─────┤
│譽盟企業有限公司  │8611      │LB00000000│250,000   │12,500    │
│                  │8611      │LB00000000│270,000   │13,500    │
│                  │8611      │LB00000000│285,000   │14,250    │
│                  │8611      │LB00000000│250,000   │12,500    │
│                  │8611      │LB00000000│270,000   │13,500    │
│                  │8611      │LB00000000│285,000   │14,250    │
│                  │8611      │LB00000000│270,000   │13,500    │
│                  │8611      │LB00000000│285,000   │14,250    │
│                  │8611      │LB00000000│250,000   │12,500    │
│                  │8611      │LB00000000│270,000   │13,500    │
│                  │8611      │LB00000000│285,000   │14,250    │
│                  │8611      │LB00000000│270,000   │13,500    │
│                  │8611      │LB00000000│285,000   │14,250    │
│                  │8611      │LB00000000│250,000   │12,500    │
│                  │8611      │LB00000000│270,000   │13,500    │
│                  │8611      │LB00000000│285,000   │14,250    │
│                  │8611      │LB00000000│250,000   │12,500    │
│                  │8611      │LB00000000│270,000   │13,500    │
│                  │8611      │LB00000000│90,060    │4,503     │
│                  │8611      │LB00000000│110,160   │5,508     │
│                  │8611      │LB00000000│250,000   │12,500    │
│                  │8611      │LB00000000│375,000   │18,750    │
│                  │8611      │LB00000000│250,000   │12,500    │
│                  │8611      │LB00000000│375,000   │18,750    │
│                  │8611      │LB00000000│250,000   │12,500    │
│                  │8611      │LB00000000│300,000   │15,000    │
│                  │8612      │LB00000000│250,000   │12,500    │
│                  │8612      │LB00000000│99,960    │4,998     │
│                  │8612      │LB00000000│375,000   │18,750    │
│                  │8612      │LB00000000│99,960    │4,998     │
│                  │8612      │LB00000000│125,000   │6,250     │
│                  │8612      │LB00000000│99,960    │4,998     │
│                  │8612      │LB00000000│99,960    │4,998     │
│                  │8612      │LB00000000│100,240   │5,012     │
│                  │8612      │LB00000000│375,000   │18,750    │
│                  │          │          │小計      │小計      │
│                  │          │          │8,475,300 │423,765   │
├─────────┼─────┼─────┼─────┼─────┤
│晟昱國際股份有限公│8611      │LB00000000│190,000   │9,500     │
│司                │8611      │LB00000000│190,000   │9,500     │
│                  │8611      │LB00000000│190,000   │9,500     │
│                  │8611      │LB00000000│190,000   │9,500     │
│                  │8611      │LB00000000│190,000   │9,500     │
│                  │8611      │LB00000000│190,000   │9,500     │
│                  │8611      │LB00000000│190,000   │9,500     │
│                  │8611      │LB00000000│190,000   │9,500     │
│                  │8611      │LB00000000│190,000   │9,500     │
│                  │8611      │LB00000000│190,000   │9,500     │
│                  │8611      │LB00000000│100,035   │5,002     │
│                  │8612      │LB00000000│190,000   │9,500     │
│                  │8612      │LB00000000│190,000   │9,500     │
│                  │8612      │LB00000000│190,000   │9,500     │
│                  │8612      │LB00000000│190,000   │9,500     │
│                  │8612      │LB00000000│190,000   │9,500     │
│                  │8612      │LB00000000│190,000   │9,500     │
│                  │8612      │LB00000000│190,000   │9,500     │
│                  │8612      │LB00000000│190,000   │9,500     │
│                  │8612      │LB00000000│190,000   │9,500     │
│                  │          │          │小計      │小計      │
│                  │          │          │3,710,035 │185,502   │
├─────────┼─────┼─────┼─────┼─────┤
│群福瀝青工業股份有│8611      │LB00000000│312,500   │15,625    │
│限公司            │8611      │LB00000000│312,500   │15,625    │
│                  │8611      │LB00000000│312,500   │15,625    │
│                  │8612      │LB00000000│312,500   │15,625    │
│                  │8612      │LB00000000│187,500   │9,375     │
│                  │          │          │小計      │小計      │
│                  │          │          │1,437,500 │71,875    │
├─────────┼─────┼─────┼─────┼─────┤
│裕壯企業有限公司  │8611      │LB00000000│250,000   │12,500    │
│                  │8611      │LB00000000│250,000   │12,500    │
│                  │8611      │LB00000000│250,000   │12,500    │
│                  │8703      │MZ00000000│375,000   │18,750    │
│                  │8703      │MZ00000000│375,000   │18,750    │
│                  │8705      │PB00000000│45,500    │2,275     │
│                  │8705      │PB00000000│91,000    │4,550     │
│                  │8705      │PB00000000│45,500    │2,275     │
│                  │8705      │PB00000000│91,000    │4,550     │
│                  │8705      │PB00000000│48,000    │2,400     │
│                  │8705      │PB00000000│48,000    │2,400     │
│                  │8705      │PB00000000│48,000    │2,400     │
│                  │8705      │PB00000000│48,000    │2,400     │
│                  │8705      │PB00000000│48,000    │2,400     │
│                  │8706      │PB00000000│112,800   │5,640     │
│                  │8706      │PB00000000│112,800   │5,640     │
│                  │8706      │PB00000000│112,800   │5,640     │
│                  │8706      │PB00000000│112,800   │5,640     │
│                  │8706      │PB00000000│112,800   │5,640     │
│                  │8706      │PB00000000│144,000   │7,200     │
│                  │8706      │PB00000000│144,000   │7,200     │
│                  │8706      │PB00000000│144,000   │7,200     │
│                  │8706      │PB00000000│144,000   │7,200     │
│                  │8706      │PB00000000│144,000   │7,200     │
│                  │8706      │PB00000000│144,000   │7,200     │
│                  │8706      │PB00000000│144,000   │7,200     │
│                  │8706      │PB00000000│144,000   │7,200     │
│                  │8706      │PB00000000│144,000   │7,200     │
│                  │8706      │PB00000000│227,040   │11,352    │
│                  │          │          │小計      │小計      │
│                  │          │          │4,100,040 │205,002   │
├─────────┼─────┼─────┼─────┼─────┤
│中美元企業有限公司│8611      │LB00000000│125,000   │6,250     │
│                  │8611      │LB00000000│125,000   │6,250     │
│                  │8612      │LB00000000│125,000   │6,250     │
│                  │8612      │LB00000000│125,000   │6,250     │
│                  │8612      │LB00000000│125,000   │6,250     │
│                  │8612      │LB00000000│540,000   │27,000    │
│                  │8612      │LB00000000│540,000   │27,000    │
│                  │8612      │LB00000000│540,000   │27,000    │
│                  │8612      │LB00000000│540,000   │27,000    │
│                  │8612      │LB00000000│540,000   │27,000    │
│                  │8612      │LB00000000│540,000   │27,000    │
│                  │8612      │LB00000000│540,000   │27,000    │
│                  │8612      │LB00000000│540,000   │27,000    │
│                  │8612      │LB00000000│540,000   │27,000    │
│                  │8612      │LB00000000│540,000   │27,000    │
│                  │8612      │LB00000000│540,000   │27,000    │
│                  │8612      │LB00000000│540,000   │27,000    │
│                  │8612      │LB00000000│540,000   │27,000    │
│                  │8612      │LB00000000│540,000   │27,000    │
│                  │8612      │LB00000000│540,000   │27,000    │
│                  │8612      │LB00000000│150,120   │7,506     │
│                  │          │          │小計      │小計      │
│                  │          │          │8,875,120 │443,756   │
├─────────┼─────┼─────┼─────┼─────┤
│通旺企業有限公司  │8612      │LB00000000│500,000   │25,000    │
│                  │8612      │LB00000000│500,000   │25,000    │
│                  │8612      │LB00000000│125,000   │6,250     │
│                  │          │          │小計      │小計      │
│                  │          │          │1,125,000 │56,250    │
├─────────┼─────┼─────┼─────┼─────┤
│隆泰重機工程行    │8612      │LB00000000│500,000   │25,000    │
│                  │          │          │小計      │小計      │
│                  │          │          │500,000   │25,000    │
├─────────┼─────┼─────┼─────┼─────┤
│洪獅工程有限公司  │8701      │LX00000000│280,000   │14,000    │
│                  │8701      │LX00000000│280,000   │14,000    │
│                  │8701      │LX00000000│280,000   │14,000    │
│                  │8701      │LX00000000│280,000   │14,000    │
│                  │8701      │LX00000000│280,000   │14,000    │
│                  │8701      │LX00000000│280,000   │14,000    │
│                  │8701      │LX00000000│280,000   │14,000    │
│                  │8701      │LX00000000│280,000   │14,000    │
│                  │8701      │LX00000000│280,000   │14,000    │
│                  │8701      │LX00000000│280,000   │14,000    │
│                  │8701      │LX00000000│200,000   │10,000    │
│                  │8703      │MZ00000000│540,000   │27,000    │
│                  │8703      │MZ00000000│540,000   │27,000    │
│                  │8703      │MZ00000000│540,000   │27,000    │
│                  │8703      │MZ00000000│540,000   │27,000    │
│                  │8703      │MZ00000000│540,000   │27,000    │
│                  │8703      │MZ00000000│270,000   │13,500    │
│                  │8703      │MZ00000000│270,000   │13,500    │
│                  │8703      │MZ00000000│270,000   │13,500    │
│                  │8703      │MZ00000000│270,000   │13,500    │
│                  │8703      │MZ00000000│270,000   │13,500    │
│                  │8703      │MZ00000000│600,030   │30,002    │
│                  │8703      │MZ00000000│600,030   │30,002    │
│                  │8703      │MZ00000000│600,030   │30,002    │
│                  │          │          │小計      │小計      │
│                  │          │          │8.850.090 │442.506   │
├─────────┼─────┼─────┼─────┼─────┤
│捷茂營造有限公司  │8703      │MZ00000000│133,200   │6,660     │
│                  │8703      │MZ00000000│116,800   │5,840     │
│                  │          │          │小計      │小計      │
│                  │          │          │250,000   │12,500    │
├─────────┼─────┼─────┼─────┼─────┤
│華升營造有限公司  │8703      │MZ00000000│510,000   │25,500    │
│                  │8704      │MZ00000000│500,000   │25,000    │
│                  │8704      │MZ00000000│500,000   │25,000    │
│                  │8704      │MZ00000000│500,000   │25,000    │
│                  │8704      │MZ00000000│500,000   │25,000    │
│                  │8705      │PB00000000│510,000   │25,500    │
│                  │8705      │MZ00000000│510,000   │25,500    │
│                  │          │          │小計      │小計      │
│                  │          │          │3,530,000 │176,500   │
├─────────┼─────┼─────┼─────┼─────┤
│全順視聽器材有限公│8704      │MZ00000000│183,575   │9,179     │
│司                │          │          │          │          │
│                  │          │          │小計      │小計      │
│                  │          │          │183,575   │9,179     │
├─────────┼─────┼─────┼─────┼─────┤
│建岩營造有限公司  │8705      │PB00000000│765,000   │38,250    │
│                  │8705      │PB00000000│805,000   │40,250    │
│                  │8705      │PB00000000│650,000   │32,500    │
│                  │8705      │PB00000000│353,500   │17,675    │
│                  │8705      │PB00000000│244,500   │12,225    │
│                  │          │          │小計      │小計      │
│                  │          │          │2,818,000 │140,900   │
├─────────┼─────┼─────┼─────┼─────┤
│合憶營造股份有限公│8705      │PB00000000│204,910   │10,246    │
│司                │8705      │PB00000000│47,120    │2,356     │
│                  │          │          │小計      │小計      │
│                  │          │          │252,030   │12,602    │
├─────────┼─────┼─────┼─────┼─────┤
│周堂企業社        │8705      │PB00000000│400,000   │20,000    │
│                  │8705      │PB00000000│600,000   │30,000    │
│                  │8705      │PB00000000│500,000   │25,000    │
│                  │          │          │小計      │小計      │
│                  │          │          │1,500,000 │75,000    │
├─────────┼─────┼─────┼─────┼─────┤
│竹聯營造有限公司  │          │QD00000000│          │          │
│                  │          │QD00000000│計        │計        │
│                  │          │QD00000000│1,282,000 │64,100    │
├─────────┼─────┼─────┼─────┼─────┤
│台大營造有限公司  │          │QD00000000│計        │計        │
│                  │          │QD0000000 │819,000   │40,950    │
├─────────┼─────┼─────┼─────┼─────┤
│新慰營造有限公司  │          │QD00000000│          │          │
│                  │          │QD00000000│計        │計        │
│                  │          │QD00000000│1,485,600 │74,280    │
└─────────┴─────┴─────┴─────┴─────┘
六、兩冠重機工程行所開立之虛偽不實之發票總計金額0000
    0000元，逃漏營業稅額0000000元，營利事業所
    得稅0000000元。
┌─────────┬─────┬─────┬─────┬─────┐
│買  方            │開立年月日│發票字號碼│銷售額    │稅額      │
├─────────┼─────┼─────┼─────┼─────┤
│通旺企業有限公司  │8609      │KF00000000│397,500   │19,875    │
│                  │8609      │KF00000000│157,675   │7,884     │
│                  │8609      │KF00000000│397,500   │19,875    │
│                  │8609      │KF00000000│265,000   │13,250    │
│                  │8609      │KF00000000│132,500   │6,625     │
│                  │8609      │KF00000000│132,500   │6,625     │
│                  │8609      │KF00000000│132,500   │6,625     │
│                  │8609      │KF00000000│132,500   │6,625     │
│                  │8609      │KF00000000│132,500   │6,625     │
│                  │8610      │KF00000000│132,500   │6,625     │
│                  │8610      │KF00000000│132,500   │6,625     │
│                  │8610      │KF00000000│132,500   │6,625     │
│                  │8610      │KF00000000│132,500   │6,625     │
│                  │8611      │LB00000000│300,000   │15,000    │
│                  │8611      │LB00000000│300,000   │15,000    │
│                  │8611      │LB00000000│300,000   │15,000    │
│                  │8611      │LB00000000│300,000   │15,000    │
│                  │8611      │LB00000000│300,000   │15,000    │
│                  │8611      │LB00000000│200,000   │10,000    │
│                  │8611      │LB00000000│300,000   │15,000    │
│                  │8611      │LB00000000│300,000   │15,000    │
│                  │8611      │LB00000000│100,000   │5,000     │
│                  │8611      │LB00000000│300,000   │15,000    │
│                  │8612      │LB00000000│500,000   │25,000    │
│                  │8612      │LB00000000│500,000   │25,000    │
│                  │8612      │LB00000000│500,000   │25,000    │
│                  │8612      │LB00000000│500,000   │25,000    │
│                  │8612      │LB00000000│500,000   │25,000    │
│                  │8612      │LB00000000│500,000   │25,000    │
│                  │          │          │小計      │小計      │
│                  │          │          │8,110,175 │405,509   │
├─────────┼─────┼─────┼─────┼─────┤
│蕙陽實業有限公司  │8609      │KF00000000│265,000   │13,250    │
│                  │8609      │KF00000000│530,000   │26,500    │
│                  │8609      │KF00000000│265,000   │13,250    │
│                  │8609      │KF00000000│265,000   │13,250    │
│                  │8609      │KF00000000│265,000   │13,250    │
│                  │8610      │KF00000000│265,000   │13,250    │
│                  │8610      │KF00000000│265,000   │13,250    │
│                  │8610      │KF00000000│265,000   │13,250    │
│                  │8610      │KF00000000│265,000   │13,250    │
│                  │8610      │KF00000000│265,000   │13,250    │
│                  │8610      │KF00000000│530,000   │26,500    │
│                  │          │          │小計      │小計      │
│                  │          │          │3,445,000 │172,250   │
├─────────┼─────┼─────┼─────┼─────┤
│三山營造有限公司  │8610      │KF00000000│476,190   │23,810    │
│                  │8610      │KF00000000│476,190   │23,810    │
│                  │          │          │小計      │小計      │
│                  │          │          │952,380   │47,620    │
├─────────┼─────┼─────┼─────┼─────┤
│譽盟企業有限公司  │8610      │KF00000000│950,000   │47,500    │
│                  │8610      │KF00000000│950,000   │47,500    │
│                  │8611      │LB00000000│250,000   │12,500    │
│                  │8611      │LB00000000│420,000   │21,000    │
│                  │8611      │LB00000000│250,000   │12,500    │
│                  │8611      │LB00000000│420,000   │21,000    │
│                  │8611      │LB00000000│250,000   │12,500    │
│                  │8611      │LB00000000│420,000   │21,000    │
│                  │8611      │LB00000000│250,000   │12,500    │
│                  │8611      │LB00000000│420,000   │21,000    │
│                  │8611      │LB00000000│250,000   │12,500    │
│                  │8611      │LB00000000│120,120   │6,006     │
│                  │8611      │LB00000000│250,000   │12,500    │
│                  │8611      │LB00000000│540,000   │27,000    │
│                  │8611      │LB00000000│540,000   │27,000    │
│                  │8611      │LB00000000│540,000   │27,000    │
│                  │8611      │LB00000000│250,000   │12,500    │
│                  │8611      │LB00000000│380,160   │19,008    │
│                  │8611      │LB00000000│285,000   │14,250    │
│                  │8611      │LB00000000│250,000   │12,500    │
│                  │8611      │LB00000000│285,000   │14,250    │
│                  │8611      │LB00000000│250,000   │12,500    │
│                  │8611      │LB00000000│35,055    │1,753     │
│                  │8611      │LB00000000│125,000   │6,250     │
│                  │8611      │LB00000000│300,000   │15,000    │
│                  │8611      │LB00000000│300,000   │15,000    │
│                  │8611      │LB00000000│100,000   │5,000     │
│                  │8611      │LB00000000│270,000   │13,500    │
│                  │8611      │LB00000000│430,110   │21,506    │
│                  │8612      │LB00000000│250,000   │12,500    │
│                  │8612      │LB00000000│250,000   │12,500    │
│                  │8612      │LB00000000│250,000   │12,500    │
│                  │8612      │LB00000000│250,000   │12,500    │
│                  │8612      │LB00000000│250,000   │12,500    │
│                  │8612      │LB00000000│250,000   │12,500    │
│                  │          │          │小計      │小計      │
│                  │          │          │11,580,445│579,023   │
├─────────┼─────┼─────┼─────┼─────┤
│順山砂石行        │8612      │LB00000000│250,000   │12,500    │
│                  │8612      │LB00000000│250,000   │12,500    │
│                  │8612      │LB00000000│250,000   │12,500    │
│                  │8612      │LB00000000│250,000   │12,500    │
│                  │8612      │LB00000000│500,000   │25,000    │
│                  │8612      │LB00000000│255,000   │12,750    │
│                  │8612      │LB00000000│500,000   │25,000    │
│                  │8612      │LB00000000│500,000   │25,000    │
│                  │8612      │LB00000000│500,000   │25,000    │
│                  │          │          │小計      │小計      │
│                  │          │          │3,255,000 │162,750   │
├─────────┼─────┼─────┼─────┼─────┤
│晟昱國際股份有限公│8612      │LB00000000│190,000   │9,500     │
│司                │8612      │LB00000000│190,000   │9,500     │
│                  │8612      │LB00000000│190,000   │9,500     │
│                  │          │          │小計      │小計      │
│                  │          │          │570,000   │28,500    │
├─────────┼─────┼─────┼─────┼─────┤
│中美元企業有限公司│8612      │LB00000000│350,000   │17,500    │
│                  │8612      │LB00000000│350,000   │17,500    │
│                  │8612      │LB00000000│350,000   │17,500    │
│                  │8612      │LB00000000│350,000   │17,500    │
│                  │8612      │LB00000000│350,000   │17,500    │
│                  │8612      │LB00000000│350,000   │17,500    │
│                  │8612      │LB00000000│350,000   │17,500    │
│                  │8612      │LB00000000│350,000   │17,500    │
│                  │8612      │LB00000000│350,000   │17,500    │
│                  │8612      │LB00000000│350,000   │17,500    │
│                  │8612      │LB00000000│350,000   │17,500    │
│                  │8612      │LB00000000│223,700   │11,185    │
│                  │8612      │LB00000000│223,700   │11,185    │
│                  │          │          │小計      │小計      │
│                  │          │          │4,297,400 │214,870   │
├─────────┼─────┼─────┼─────┼─────┤
│嘉大梅企業有限公司│8612      │LB00000000│700,060   │35,003    │
│                  │          │LM00000000│700,060   │35,003    │
│                  │          │          │小計      │小計      │
│                  │          │          │1,400,120 │70,006    │
├─────────┼─────┼─────┼─────┼─────┤
│勝昱砂石行        │8701      │LX00000000│300,000   │15,000    │
│                  │8701      │LX00000000│300,000   │15,000    │
│                  │8701      │LX00000000│300,000   │15,000    │
│                  │8701      │LX00000000│300,000   │15,000    │
│                  │8701      │LX00000000│300,000   │15,000    │
│                  │8701      │LX00000000│300,000   │15,000    │
│                  │8701      │LX00000000│200,100   │10,005    │
│                  │          │          │小計      │小計      │
│                  │          │          │2,000,100 │100,005   │
├─────────┼─────┼─────┼─────┼─────┤
│洪獅工程有限公司  │8701      │LX00000000│350,000   │17,500    │
│                  │8701      │LX00000000│350,000   │17,500    │
│                  │8701      │LX00000000│350,000   │17,500    │
│                  │8701      │LX00000000│350,000   │17,500    │
│                  │8701      │LX00000000│350,000   │17,500    │
│                  │8701      │LX00000000│350,000   │17,500    │
│                  │8702      │LX00000000│350.000   │17,500    │
│                  │8702      │LX00000000│350.000   │17,500    │
│                  │8702      │LX00000000│350.000   │17,500    │
│                  │8702      │LX00000000│350,000   │17,500    │
│                  │          │          │小計      │小計      │
│                  │          │          │3,500,000 │175,000   │
└─────────┴─────┴─────┴─────┴─────┘
附表二：
〈兩冠等公司虛報進項發票金額〉：
一、兩冠重機工程行〈虛報進項金額共計00000000元，
    營業稅額共計八四四五九五元〉
 ┌─────────┬─────┬─────┬─────┬─────┐
 │賣方              │開立年月日│發票字號碼│銷售額    │稅額      │
 ├─────────┼─────┼─────┼─────┼─────┤
 │南城企業社        │8609      │KG00000000│500000    │25000     │
 │                  │8609      │KG00000000│460000    │23000     │
 │                  │8609      │KG00000000│460000    │23000     │
 │                  │8609      │KG00000000│435200    │21760     │
 │                  │8609      │KG00000000│460000    │23000     │
 │                  │8609      │KG00000000│378000    │18900     │
 │                  │8609      │KG00000000│460000    │23000     │
 │                  │8609      │KG00000000│300000    │15000     │
 │                  │8609      │KG00000000│345000    │17250     │
 │                  │8609      │KG00000000│345000    │17250     │
 │                  │8609      │KG00000000│345000    │17250     │
 │                  │8609      │KG00000000│225000    │11250     │
 │                  │8609      │KG00000000│475000    │23750     │
 │                  │8610      │KG00000000│345000    │17250     │
 │                  │8610      │KG00000000│230000    │11500     │
 │                  │8610      │KG00000000│460000    │23000     │
 │                  │8610      │KG00000000│430000    │21500     │
 │                  │8610      │KG00000000│230000    │11500     │
 │                  │8610      │KG00000000│460000    │23000     │
 │                  │8610      │KG00000000│267000    │13350     │
 │                  │8610      │KG00000000│460000    │23000     │
 │                  │8610      │KG00000000│345000    │17250     │
 │                  │8610      │KG00000000│345000    │17250     │
 │                  │8610      │KG00000000│275000    │13750     │
 │                  │8610      │KG00000000│460000    │23000     │
 │                  │8610      │KG00000000│360000    │18000     │
 │                  │8610      │KG00000000│276000    │13800     │
 │                  │8610      │KG00000000│335700    │16785     │
 │                  │8610      │KG00000000│500000    │25000     │
 │                  │8610      │KG00000000│460000    │23000     │
 │                  │8610      │KG00000000│345000    │17250     │
 │                  │          │          │小計：    │小計：    │
 │                  │          │          │00000000  │588595    │
 ├─────────┼─────┼─────┼─────┼─────┤
 │昱基有限公司      │8701      │MB00000000│900000    │45000     │
 │                  │8701      │MB00000000│900000    │45000     │
 │                  │8701      │MB00000000│800000    │40000     │
 │                  │8702      │MB00000000│800000    │40000     │
 │                  │8702      │MB00000000│800000    │40000     │
 │                  │8702      │MB00000000│800000    │40000     │
 │                  │          │          │小計：    │小計：    │
 │                  │          │          │0000000   │250000    │
 ├─────────┼─────┼─────┼─────┼─────┤
 │文雄實業有限公司  │8612      │LB00000000│40000     │2000      │
 │                  │8612      │LB00000000│40000     │2000      │
 │                  │8612      │LB00000000│40000     │2000      │
 │                  │          │          │小計：    │小計：    │
 │                  │          │          │120000    │6000      │
 └─────────┴─────┴─────┴─────┴─────┘
二、圓通開發工程有限公司〈虛報進項金額共計0000000
    0元，營業稅額共計0000000元〉
 ┌─────────┬─────┬─────┬─────┬─────┐
 │鑫亞工程行        │8611      │LC00000000│900000    │45000     │
 │                  │8611      │LC00000000│900000    │45000     │
 │                  │8611      │LC00000000│900000    │45000     │
 │                  │8611      │LC00000000│900000    │45000     │
 │                  │8611      │LC00000000│900000    │45000     │
 │                  │8611      │LC00000000│900000    │45000     │
 │                  │861201    │LC00000000│900000    │45000     │
 │                  │861205    │LC00000000│900000    │45000     │
 │                  │861208    │LC00000000│900000    │45000     │
 │                  │861210    │LC00000000│900000    │45000     │
 │                  │861213    │LC00000000│900000    │45000     │
 │                  │861215    │LC00000000│900000    │45000     │
 │                  │861218    │LC00000000│900000    │45000     │
 │                  │861220    │LC00000000│900000    │45000     │
 │                  │861222    │LC00000000│900000    │45000     │
 │                  │861225    │LC00000000│900000    │45000     │
 │                  │861227    │LC00000000│900000    │45000     │
 │                  │861230    │LC00000000│900000    │45000     │
 │                  │          │          │小計：    │小計：    │
 │                  │          │          │00000000  │810000    │
 ├─────────┼─────┼─────┼─────┼─────┤
 │駿宏鋁業有限公司  │861101    │LC00000000│900000    │45000     │
 │                  │861103    │LC00000000│900000    │45000     │
 │                  │861105    │LC00000000│900000    │45000     │
 │                  │861108    │LC00000000│900000    │45000     │
 │                  │861110    │LC00000000│900000    │45000     │
 │                  │861113    │LC00000000│900000    │45000     │
 │                  │861115    │LC00000000│900000    │45000     │
 │                  │861117    │LC00000000│900000    │45000     │
 │                  │861118    │LC00000000│900000    │45000     │
 │                  │861120    │LC00000000│900000    │45000     │
 │                  │861122    │LC00000000│900000    │45000     │
 │                  │861125    │LC00000000│900000    │45000     │
 │                  │861128    │LC00000000│900000    │45000     │
 │                  │861105    │LC00000000│900000    │45000     │
 │                  │861110    │LC00000000│900000    │45000     │
 │                  │861115    │LC00000000│900000    │45000     │
 │                  │861120    │LC00000000│900000    │45000     │
 │                  │861125    │LC00000000│900000    │45000     │
 │                  │861130    │LC00000000│900000    │45000     │
 │                  │          │          │小計：    │小計：    │
 │                  │          │          │00000000  │855000    │
 ├─────────┼─────┼─────┼─────┼─────┤
 │南城企業社        │861125    │LC00000000│900000    │45000     │
 │                  │861228    │LC00000000│900000    │45000     │
 │                  │          │          │小計：    │小計：    │
 │                  │          │          │0000000   │90000     │
 ├─────────┼─────┼─────┼─────┼─────┤
 │盛慶企業有限公司  │8612      │LC00000000│900000    │45000     │
 │                  │8612      │LC00000000│900000    │45000     │
 │                  │8612      │LC00000000│900000    │45000     │
 │                  │8612      │LC00000000│900000    │45000     │
 │                  │8612      │LC00000000│900000    │45000     │
 │                  │8612      │LC00000000│900000    │45000     │
 │                  │8612      │LC00000000│900000    │45000     │
 │                  │8612      │LC00000000│900000    │45000     │
 │                  │8612      │LC00000000│900000    │45000     │
 │                  │8612      │LC00000000│900000    │45000     │
 │                  │8612      │LC00000000│900000    │45000     │
 │                  │8612      │LC00000000│900000    │45000     │
 │                  │8612      │LC00000000│900000    │45000     │
 │                  │861202    │LC00000000│900000    │45000     │
 │                  │861203    │LC00000000│900000    │45000     │
 │                  │861205    │LC00000000│900000    │45000     │
 │                  │861207    │LC00000000│715630    │35782     │
 │                  │861208    │LC00000000│900000    │45000     │
 │                  │861210    │LC00000000│900000    │45000     │
 │                  │861211    │LC00000000│900000    │45000     │
 │                  │861215    │LC00000000│900000    │45000     │
 │                  │861218    │LC00000000│900000    │45000     │
 │                  │861220    │LC00000000│900000    │45000     │
 │                  │861223    │LC00000000│900000    │45000     │
 │                  │861225    │LC00000000│900000    │45000     │
 │                  │861227    │LC00000000│900000    │45000     │
 │                  │861230    │LC00000000│900000    │45000     │
 │                  │861231    │LC00000000│600000    │30000     │
 │                  │          │          │小計：    │小計：    │
 │                  │          │          │00000000  │0000000   │
 ├─────────┼─────┼─────┼─────┼─────┤
 │英宏實業有限公司  │870430    │ND00000000│800000    │40000     │
 │                  │870430    │ND00000000│685020    │34251     │
 │                  │870430    │ND00000000│800000    │40000     │
 │                  │870430    │ND00000000│800000    │40000     │
 │                  │870430    │ND00000000│800000    │40000     │
 │                  │870430    │ND00000000│800000    │40000     │
 │                  │870430    │ND00000000│800000    │40000     │
 │                  │870430    │ND00000000│372480    │18624     │
 │                  │870430    │ND00000000│641040    │32050     │
 │                  │          │          │小計：    │小計：    │
 │                  │          │          │0000000   │324925    │
 ├─────────┼─────┼─────┼─────┼─────┤
 │訊達商行          │8706      │PB00000000│339390    │16970     │
 │                  │8706      │PB00000000│339390    │16970     │
 │                  │8706      │PB00000000│339390    │16970     │
 │                  │8706      │PB00000000│72000     │3600      │
 │                  │8706      │PB00000000│500000    │25000     │
 │                  │8706      │PB00000000│359100    │17955     │
 │                  │8706      │PB00000000│718200    │35910     │
 │                  │          │          │小計：    │小計：    │
 │                  │          │          │0000000   │133375    │
 └─────────┴─────┴─────┴─────┴─────┘
三、碧洲開發工程有限公司〈虛報進項金額共計0000000
    元，營業稅額共計三六三二一八元〉
 ┌─────────┬─────┬─────┬─────┬─────┐
 │訊達商行          │8706      │PB00000000│473670    │23684     │
 │                  │8706      │PB00000000│473670    │23684     │
 │                  │          │          │小計：    │小計：    │
 │                  │          │          │947340    │47368     │
 ├─────────┼─────┼─────┼─────┼─────┤
 │葉斯國際有限公司  │860925    │KG00000000│562000    │28100     │
 │                  │860929    │KG00000000│750000    │37500     │
 │                  │860930    │KG00000000│230000    │11500     │
 │                  │861010    │KG00000000│705000    │35250     │
 │                  │861015    │KG00000000│470000    │23500     │
 │                  │          │          │小計：    │小計：    │
 │                  │          │          │0000000   │135850    │
 ├─────────┼─────┼─────┼─────┼─────┤
 │昱碁有限公司      │870103    │MB00000000│900000    │45000     │
 │                  │870105    │MB00000000│900000    │45000     │
 │                  │870105    │MB00000000│900000    │45000     │
 │                  │870109    │MB00000000│900000    │45000     │
 │                  │          │          │小計：    │小計：    │
 │                  │          │          │   0000000│180000    │
 └─────────┴─────┴─────┴─────┴─────┘
四、欣旺開發工程有限公司〈虛報進項金額共計0000000
    0元，營業稅額共計0000000元〉
 ┌─────────┬─────┬─────┬─────┬─────┐
 │英紅實業有限公司  │8703      │ND00000000│722240    │36112     │
 │                  │8703      │ND00000000│696045    │34802     │
 │                  │8703      │ND00000000│696045    │34802     │
 │                  │8703      │ND00000000│696045    │34802     │
 │                  │8703      │ND00000000│696167    │34808     │
 │                  │8703      │ND00000000│800000    │40000     │
 │                  │8703      │ND00000000│800000    │40000     │
 │                  │8704      │ND00000000│800000    │40000     │
 │                  │8704      │ND00000000│800000    │40000     │
 │                  │8704      │ND00000000│800000    │40000     │
 │                  │8704      │ND00000000│800000    │40000     │
 │                  │8704      │ND00000000│400080    │20004     │
 │                  │8704      │ND00000000│800757    │40038     │
 │                  │          │          │小計：    │小計：    │
 │                  │          │          │0000000   │475368    │
 ├─────────┼─────┼─────┼─────┼─────┤
 │訊達商行          │8705      │PB00000000│230000    │11500     │
 │                  │8705      │PB00000000│875000    │43750     │
 │                  │8705      │PB00000000│875000    │43750     │
 │                  │8705      │PB00000000│793500    │39675     │
 │                  │8705      │PB00000000│620000    │31000     │
 │                  │8705      │PB00000000│525000    │26250     │
 │                  │8705      │PB00000000│220000    │11000     │
 │                  │8705      │PB00000000│243900    │12195     │
 │                  │8705      │PB00000000│375000    │18750     │
 │                  │8705      │PB00000000│570000    │28500     │
 │                  │8705      │PB00000000│475000    │23750     │
 │                  │8706      │PB00000000│666770    │33339     │
 │                  │8706      │PB00000000│666770    │33339     │
 │                  │8706      │PB00000000│666770    │33339     │
 │                  │          │          │小計：    │小計：    │
 │                  │          │          │0000000   │390137    │
 ├─────────┼─────┼─────┼─────┼─────┤
 │昱碁有限公司      │8701      │MB00000000│700000    │35000     │
 │                  │8701      │MB00000000│700000    │35000     │
 │                  │8701      │MB00000000│700000    │35000     │
 │                  │8701      │MB00000000│700000    │35000     │
 │                  │          │          │小計：    │小計：    │
 │                  │          │          │0000000   │140000    │
 ├─────────┼─────┼─────┼─────┼─────┤
 │璉映石礦股份有限公│8706      │PB00000000│252000    │12600     │
 │司                │          │          │小計：    │小計：    │
 │                  │          │          │252000    │12600     │
 └─────────┴─────┴─────┴─────┴─────┘
五、立盈重機工程行〈虛報進項金額共計00000000元，
    營業稅額共計0000000元〉
 ┌─────────┬─────┬─────┬─────┬─────┐
 │南城企業社        │8611      │LC00000000│900000    │45000     │
 │                  │8611      │LC00000000│900000    │45000     │
 │                  │8611      │LC00000000│900000    │45000     │
 │                  │8611      │LC00000000│900000    │45000     │
 │                  │8611      │LC00000000│900000    │45000     │
 │                  │8611      │LC00000000│900000    │45000     │
 │                  │8611      │LC00000000│900000    │45000     │
 │                  │8612      │LC00000000│900000    │45000     │
 │                  │8612      │LC00000000│900000    │45000     │
 │                  │8612      │LC00000000│900000    │45000     │
 │                  │8612      │LC00000000│900000    │45000     │
 │                  │8612      │LC00000000│900000    │45000     │
 │                  │8612      │LC00000000│540000    │27000     │
 │                  │8612      │LC00000000│360320    │18016     │
 │                  │          │          │小計：    │小計：    │
 │                  │          │          │00000000  │585016    │
 ├─────────┼─────┼─────┼─────┼─────┤
 │鑫亞工程行        │8611      │LC00000000│900000    │45000     │
 │                  │8611      │LC00000000│900000    │45000     │
 │                  │8611      │LC00000000│900000    │45000     │
 │                  │8611      │LC00000000│900000    │45000     │
 │                  │8611      │LC00000000│900000    │45000     │
 │                  │          │          │小計：    │小計：    │
 │                  │          │          │0000000   │225000    │
 ├─────────┼─────┼─────┼─────┼─────┤
 │英紅實業有限公司  │8703      │ND00000000│833000    │41650     │
 │                  │8703      │ND00000000│100000    │5000      │
 │                  │8703      │ND00000000│320000    │16000     │
 │                  │8703      │ND00000000│320000    │16000     │
 │                  │8703      │ND00000000│320000    │16000     │
 │                  │8703      │ND00000000│320000    │16000     │
 │                  │8704      │ND00000000│320000    │16000     │
 │                  │8704      │ND00000000│320000    │16000     │
 │                  │8704      │ND00000000│540000    │27000     │
 │                  │8704      │ND00000000│540000    │27000     │
 │                  │8704      │ND00000000│540000    │27000     │
 │                  │8704      │ND00000000│540000    │27000     │
 │                  │8704      │ND00000000│800000    │40000     │
 │                  │8704      │ND00000000│800000    │40000     │
 │                  │8704      │ND00000000│800000    │40000     │
 │                  │8704      │ND00000000│0000000   │80000     │
 │                  │8704      │ND00000000│0000000   │105007    │
 │                  │8704      │ND00000000│540000    │27000     │
 │                  │          │          │小計：    │小計：    │
 │                  │          │          │00000000  │582657    │
 ├─────────┼─────┼─────┼─────┼─────┤
 │訊達商行          │8705      │PB00000000│360000    │18000     │
 │                  │8705      │PB00000000│177520    │8876      │
 │                  │8705      │PB00000000│70000     │3500      │
 │                  │8705      │PB00000000│312300    │15615     │
 │                  │8705      │PB00000000│103000    │5150      │
 │                  │8705      │PB00000000│100000    │5000      │
 │                  │          │          │小計：    │小計：    │
 │                  │          │          │0000000   │56141     │
 ├─────────┼─────┼─────┼─────┼─────┤
 │昱碁有限公司      │8701      │MB00000000│649980    │32499     │
 │                  │8701      │MB00000000│649980    │32499     │
 │                  │8701      │MB00000000│649980    │32499     │
 │                  │8701      │MB00000000│45030     │22502     │
 │                  │8701      │MB00000000│150000    │7500      │
 │                  │8701      │MB00000000│200000    │10000     │
 │                  │8702      │MB00000000│900000    │45000     │
 │                  │8702      │MB00000000│900000    │45000     │
 │                  │8702      │MB00000000│900000    │45000     │
 │                  │8702      │MB00000000│900000    │45000     │
 │                  │8702      │MB00000000│900000    │45000     │
 │                  │          │          │小計：    │小計：    │
 │                  │          │          │0000000   │362499    │
 ├─────────┼─────┼─────┼─────┼─────┤
 │信豐企業社        │8609      │KF00000000│825000    │41250     │
 │                  │8609      │KF00000000│880000    │44000     │
 │                  │8609      │KF00000000│880000    │44000     │
 │                  │8609      │KF00000000│770000    │38500     │
 │                  │8609      │KF00000000│742500    │37125     │
 │                  │8609      │KF00000000│770000    │38500     │
 │                  │8609      │KF00000000│880000    │44000     │
 │                  │8609      │KF00000000│770000    │38500     │
 │                  │8609      │KF00000000│770000    │38500     │
 │                  │8609      │KF00000000│550000    │27500     │
 │                  │8609      │KF00000000│440000    │22000     │
 │                  │8609      │KF00000000│264000    │13200     │
 │                  │8609      │KF00000000│550000    │27500     │
 │                  │8609      │KF00000000│330000    │16500     │
 │                  │8609      │KF00000000│330000    │16500     │
 │                  │8610      │KF00000000│550000    │27500     │
 │                  │8610      │KF00000000│880000    │44000     │
 │                  │8610      │KF00000000│440000    │22000     │
 │                  │8610      │KF00000000│377380    │18869     │
 │                  │8610      │KF00000000│435600    │21780     │
 │                  │8610      │KF00000000│450000    │22500     │
 │                  │8610      │KF00000000│650000    │32500     │
 │                  │8610      │KF00000000│625000    │31250     │
 │                  │8610      │KF00000000│610500    │30525     │
 │                  │          │          │小計：    │小計：    │
 │                  │          │          │00000000  │738499    │
 ├─────────┼─────┼─────┼─────┼─────┤
 │福灣企業股份有限公│8703      │NE00000000│380952    │19048     │
 │司                │8703      │NE00000000│76501     │3825      │
 │                  │8704      │NE00000000│475238    │23762     │
 │                  │8704      │NE00000000│65051     │3253      │
 │                  │          │          │小計：    │小計：    │
 │                  │          │          │997742    │49887     │
 ├─────────┼─────┼─────┼─────┼─────┤
 │正菱企業有限公司  │8607      │JK00000000│139000    │6950      │
 │                  │8608      │JK00000000│105000    │5250      │
 │                  │8608      │JK00000000│705000    │35250     │
 │                  │8608      │JK00000000│226554    │11328     │
 │                  │8608      │JK00000000│693955    │34698     │
 │                  │8608      │JK00000000│262873    │13144     │
 │                  │8608      │JK00000000│158000    │7900      │
 │                  │8608      │JK00000000│97540     │4877      │
 │                  │8608      │JK00000000│752000    │37600     │
 │                  │8608      │JK00000000│121423    │6071      │
 │                  │8608      │JK00000000│134626    │6731      │
 │                  │8608      │JK00000000│384517    │19226     │
 │                  │8608      │JK00000000│399500    │19975     │
 │                  │8608      │JK00000000│238000    │11900     │
 │                  │8608      │JK00000000│799000    │39950     │
 │                  │8608      │JK00000000│752000    │37600     │
 │                  │8608      │JK00000000│434750    │21738     │
 │                  │8608      │JK00000000│434750    │21738     │
 │                  │          │          │小計：    │小計：    │
 │                  │          │          │0000000   │341926    │
 └─────────┴─────┴─────┴─────┴─────┘
六、彰城工程有限公司〈虛報進項金額共計00000000元
    ，營業稅額共計0000000元〉
 ┌─────────┬─────┬─────┬─────┬─────┐
 │英紅實業有限公司  │870430    │ND00000000│400000    │20000     │
 │                  │870430    │ND00000000│702415    │35121     │
 │                  │870430    │ND00000000│400000    │20000     │
 │                  │870430    │ND00000000│400000    │20000     │
 │                  │870430    │ND00000000│400000    │20000     │
 │                  │870430    │ND00000000│72520     │3626      │
 │                  │          │          │小計：    │小計：    │
 │                  │          │          │0000000   │118747    │
 ├─────────┼─────┼─────┼─────┼─────┤
 │訊達商行          │8706      │PB00000000│805410    │40271     │
 │                  │8706      │PB00000000│805410    │40271     │
 │                  │8706      │PB00000000│805410    │40271     │
 │                  │8706      │PB00000000│805410    │40271     │
 │                  │8706      │PB00000000│805410    │40271     │
 │                  │8706      │PB00000000│380000    │19000     │
 │                  │8706      │PB00000000│408000    │20400     │
 │                  │          │          │小計：    │小計：    │
 │                  │          │          │0000000   │240755    │
 ├─────────┼─────┼─────┼─────┼─────┤
 │葉斯國際有限公司  │861101    │LC00000000│900000    │45000     │
 │                  │861103    │LC00000000│900000    │45000     │
 │                  │861105    │LC00000000│900000    │45000     │
 │                  │861110    │LC00000000│900000    │45000     │
 │                  │861112    │LC00000000│900000    │45000     │
 │                  │861115    │LC00000000│900000    │45000     │
 │                  │861120    │LC00000000│900000    │45000     │
 │                  │861123    │LC00000000│900000    │45000     │
 │                  │861125    │LC00000000│900000    │45000     │
 │                  │861130    │LC00000000│900000    │45000     │
 │                  │8612      │LC00000000│40000     │2000      │
 │                  │8612      │LC00000000│40000     │2000      │
 │                  │861205    │LC00000000│900000    │45000     │
 │                  │861208    │LC00000000│900000    │45000     │
 │                  │861210    │LC00000000│900000    │45000     │
 │                  │861212    │LC00000000│900000    │45000     │
 │                  │861215    │LC00000000│900000    │45000     │
 │                  │861220    │LC00000000│900000    │45000     │
 │                  │8612      │LC00000000│40000     │2000      │
 │                  │861223    │LC00000000│900000    │45000     │
 │                  │861225    │LC00000000│900000    │45000     │
 │                  │861227    │LC00000000│900000    │45000     │
 │                  │8612      │LC00000000│40000     │2000      │
 │                  │861229    │LC00000000│900000    │45000     │
 │                  │861231    │LC00000000│900000    │45000     │
 │                  │8612      │LC00000000│40000     │2000      │
 │                  │          │          │小計：    │小計：    │
 │                  │          │          │00000000  │955000    │
 ├─────────┼─────┼─────┼─────┼─────┤
 │昱碁有限公司      │870111    │MB00000000│933245    │46662     │
 │                  │870104    │MB00000000│933245    │46662     │
 │                  │          │          │小計：    │小計：    │
 │                  │          │          │0000000   │93324     │
 ├─────────┼─────┼─────┼─────┼─────┤
 │文雄實業有限公司  │861102    │LB00000000│900000    │45000     │
 │                  │861106    │LB00000000│900000    │45000     │
 │                  │861110    │LB00000000│900000    │45000     │
 │                  │861112    │LB00000000│900000    │45000     │
 │                  │861113    │LB00000000│900000    │45000     │
 │                  │861115    │LB00000000│900000    │45000     │
 │                  │861118    │LB00000000│900000    │45000     │
 │                  │861120    │LB00000000│900000    │45000     │
 │                  │861122    │LB00000000│900000    │45000     │
 │                  │861125    │LB00000000│900000    │45000     │
 │                  │861130    │LB00000000│900000    │45000     │
 │                  │8612      │LB00000000│40000     │2000      │
 │                  │8612      │LB00000000│40000     │2000      │
 │                  │861205    │LB00000000│900000    │45000     │
 │                  │861208    │LB00000000│900000    │45000     │
 │                  │861210    │LB00000000│900000    │45000     │
 │                  │861215    │LB00000000│900000    │45000     │
 │                  │861218    │LB00000000│900000    │45000     │
 │                  │861220    │LB00000000│900000    │45000     │
 │                  │861222    │LB00000000│900000    │45000     │
 │                  │861225    │LB00000000│900000    │45000     │
 │                  │861228    │LB00000000│950000    │47500     │
 │                  │861229    │LB00000000│600000    │30000     │
 │                  │861230    │LB00000000│932425    │46621     │
 │                  │          │          │小計：    │小計：    │
 │                  │          │          │00000000  │983121    │
 └─────────┴─────┴─────┴─────┴─────┘
附表三：
┌─────────┬─────┬─────┬─────┬─────┐
│賣方              │開立年月日│發票字號碼│銷售額    │稅額      │
├─────────┼─────┼─────┼─────┼─────┤
│金竹工程有限公司  │851105    │FC00000000│300,000   │15,000    │
│                  │851105    │FC00000000│500,000   │25,000    │
│                  │851105    │FC00000000│900,000   │45,000    │
│                  │851110    │FC00000000│500,000   │25,000    │
│                  │851110    │FC00000000│600,000   │30,000    │
│                  │851110    │FC00000000│900,000   │45,000    │
│                  │851120    │FC00000000│560,000   │28,000    │
│                  │851120    │FC00000000│800,000   │40,000    │
│                  │851125    │FC00000000│700,000   │35,000    │
│                  │851125    │FC00000000│600,000   │30,000    │
│                  │851130    │FC00000000│860,000   │43,000    │
│                  │851130    │FC00000000│480,000   │24,000    │
│                  │851130    │FC00000000│300,000   │15,000    │
│                  │851205    │FN00000000│900,000   │45,000    │
│                  │851205    │FN00000000│860,000   │43,000    │
│                  │851205    │FN00000000│800,000   │40,000    │
│                  │851205    │FN00000000│900,000   │45,000    │
│                  │851205    │FN00000000│600,000   │30,000    │
│                  │851220    │FN00000000│550,000   │27,500    │
│                  │851220    │FN00000000│100,000   │5,000     │
│                  │851220    │FN00000000│800,000   │40,000    │
│                  │851220    │FN00000000│600,000   │30,000    │
│                  │851220    │FN00000000│630,000   │31,500    │
│                  │851230    │FN00000000│900,000   │45,000    │
│                  │851230    │FN00000000│860,000   │43,000    │
│                  │860105    │FY00000000│600,000   │30,000    │
│                  │860105    │FY00000000│900,000   │45,000    │
│                  │860105    │FY00000000│800,000   │40,000    │
│                  │860105    │FY00000000│700,000   │35,000    │
│                  │860110    │FY00000000│360,000   │18,000    │
│                  │860110    │FY00000000│600,000   │30,000    │
│                  │860115    │FY00000000│460,000   │23,000    │
│                  │860115    │FY00000000│930,000   │46,500    │
│                  │860115    │FY00000000│260,000   │13,000    │
│                  │860115    │FY00000000│380,000   │19,000    │
│                  │860120    │FY00000000│480,000   │24,000    │
│                  │860120    │FY00000000│860,000   │43,000    │
│                  │860120    │FY00000000│780,000   │39,000    │
│                  │860120    │FY00000000│320,000   │16,000    │
│                  │860125    │FY00000000│760,000   │38,000    │
│                  │860125    │FY00000000│920,000   │46,000    │
│                  │860125    │FY00000000│890,000   │44,500    │
│                  │860125    │FY00000000│320,000   │16,000    │
│                  │860115    │GJ00000000│630,000   │31,500    │
│                  │860115    │GJ00000000│490,000   │24,500    │
│                  │860115    │GJ00000000│500,000   │25,000    │
│                  │860220    │GJ00000000│760,000   │38,000    │
│                  │860220    │GJ00000000│320,000   │16,000    │
│                  │860220    │GJ00000000│230,000   │11,500    │
│                  │860225    │GJ00000000│320,000   │16,000    │
│                  │860225    │GJ00000000│600,000   │30,000    │
│                  │860225    │GJ00000000│600,000   │30,000    │
│                  │          │          │小計      │小計      │
│                  │          │          │32,270,000│1,613,500 │
├─────────┼─────┼─────┼─────┼─────┤
│北一工程有限公司  │860110    │FY00000000│120,000   │6,000     │
│                  │860301    │GU00000000│505,000   │25,250    │
│                  │860303    │GU00000000│820,000   │41,000    │
│                  │860303    │GU00000000│665,000   │33,250    │
│                  │860303    │GU00000000│686,000   │34,300    │
│                  │860305    │GU00000000│500,000   │25,000    │
│                  │860305    │GU00000000│745,000   │37,250    │
│                  │860305    │GU00000000│720,000   │36,000    │
│                  │860306    │GU00000000│780,000   │39,000    │
│                  │860307    │GU00000000│495,000   │24,750    │
│                  │860308    │GU00000000│745,000   │37,250    │
│                  │860310    │GU00000000│720,000   │36,000    │
│                  │860310    │GU00000000│825,000   │41,250    │
│                  │860312    │GU00000000│800,000   │40,000    │
│                  │860312    │GU00000000│700,000   │35,000    │
│                  │860315    │GU00000000│720,000   │36,000    │
│                  │860315    │GU00000000│805,000   │40,250    │
│                  │860317    │GU00000000│820,000   │41,000    │
│                  │860317    │GU00000000│743,000   │37,150    │
│                  │860318    │GU00000000│905,000   │45,250    │
│                  │860320    │GU00000000│630,000   │31,500    │
│                  │860320    │GU00000000│772,000   │38,600    │
│                  │860322    │GU00000000│905,000   │45,250    │
│                  │860322    │GU00000000│684,000   │34,200    │
│                  │860323    │GU00000000│790,000   │39,500    │
│                  │860323    │GU00000000│525,000   │26,250    │
│                  │860325    │GU00000000│630,000   │31,500    │
│                  │860325    │GU00000000│880,000   │44,000    │
│                  │860327    │GU00000000│920,000   │46,000    │
│                  │860328    │GU00000000│790,000   │39,500    │
│                  │860328    │GU00000000│846,000   │42,300    │
│                  │860329    │GU00000000│730,000   │36,500    │
│                  │8603      │GU00000000│807,000   │40,350    │
│                  │8603      │GU00000000│807,000   │40,350    │
│                  │          │          │小計      │小計      │
│                  │          │          │24,535,000│1,226,750 │
├─────────┼─────┼─────┼─────┼─────┤
│幃暉有限公司      │850303    │BT00000000│150,000   │7,500     │
│                  │850305    │BT00000000│150,000   │7,500     │
│                  │850307    │BT00000000│150,000   │7,500     │
│                  │850310    │BT00000000│150,000   │7,500     │
│                  │850311    │BT00000000│150,000   │7,500     │
│                  │850315    │BT00000000│150,000   │7,500     │
│                  │850318    │BT00000000│150,000   │7,500     │
│                  │850320    │BT00000000│150,000   │7,500     │
│                  │850327    │BT00000000│150,000   │7,500     │
│                  │850328    │BT00000000│150,000   │7,500     │
│                  │850405    │CD00000000│150,000   │7,500     │
│                  │850410    │CD00000000│200,000   │10,000    │
│                  │850413    │CD00000000│160,000   │8,000     │
│                  │850416    │CD00000000│150,000   │7,500     │
│                  │850419    │CD00000000│150,000   │7,500     │
│                  │850423    │CD00000000│130,000   │6,500     │
│                  │850425    │CD00000000│180,000   │9,000     │
│                  │850426    │CD00000000│200,000   │10,000    │
│                  │850428    │CD00000000│150,000   │7,500     │
│                  │850430    │CD00000000│130,000   │6,500     │
│                  │8505      │CP00000000│600,000   │30,000    │
│                  │8505      │CP00000000│600,000   │30,000    │
│                  │8505      │CP00000000│700,000   │35,000    │
│                  │8505      │CP00000000│700,000   │35,000    │
│                  │8505      │CP00000000│700,000   │35,000    │
│                  │8506      │CZ00000000│700,000   │35,000    │
│                  │8506      │CZ00000000│700,000   │35,000    │
│                  │8506      │CZ00000000│700,000   │35,000    │
│                  │8506      │CZ00000000│800,000   │40,000    │
│                  │850710    │DK00000000│700,000   │35,000    │
│                  │850715    │DK00000000│700,000   │35,000    │
│                  │850725    │DK00000000│600,000   │30,000    │
│                  │850730    │DK00000000│600,000   │35,000    │
│                  │850812    │DV00000000│700,000   │35,000    │
│                  │850816    │DV00000000│700,000   │35,000    │
│                  │850820    │DV00000000│600,000   │30,000    │
│                  │850830    │DV00000000│600,000   │30,000    │
│                  │          │          │小計      │小計      │
│                  │          │          │14,500,000│725,000   │
├─────────┼─────┼─────┼─────┼─────┤
│正菱企業有限公司  │860501    │HP00000000│320,000   │16,000    │
│                  │860515    │HP00000000│300,000   │15,000    │
│                  │860516    │HP00000000│400,000   │20,000    │
│                  │860521    │HP00000000│530,000   │26,500    │
│                  │860522    │HP00000000│350,000   │17,500    │
│                  │860525    │HP00000000│720,631   │36,032    │
│                  │860530    │HP00000000│611,263   │30,563    │
│                  │860601    │HZ00000000│495,000   │24,750    │
│                  │860605    │HZ00000000│300,000   │15,000    │
│                  │860607    │HZ00000000│540,000   │27,000    │
│                  │860608    │HZ00000000│398,573   │19,929    │
│                  │860615    │HZ00000000│476,000   │23,800    │
│                  │860615    │HZ00000000│434,619   │21,731    │
│                  │860618    │HZ00000000│657,000   │32,850    │
│                  │860620    │HZ00000000│362,570   │18,129    │
│                  │860622    │HZ00000000│574,000   │28,700    │
│                  │860625    │HZ00000000│398,572   │19,929    │
│                  │860627    │HZ00000000│551,161   │27,558    │
│                  │860630    │HZ00000000│579,255   │28,963    │
│                  │          │          │小計      │小計      │
│                  │          │          │8,998,644 │449,934   │
├─────────┼─────┼─────┼─────┼─────┤
│建翰工程有限公司  │8505      │CP00000000│500,000   │25,000    │
│                  │860320    │GT00000000│620,000   │31,000    │
│                  │860324    │GT00000000│700,000   │35,000    │
│                  │860326    │GT00000000│615,000   │30,750    │
│                  │860328    │GT00000000│650,000   │32,500    │
│                  │860330    │GT00000000│720,000   │36,000    │
│                  │860331    │GT00000000│700,000   │35,000    │
│                  │860330    │GU00000000│807,000   │40,350    │
│                  │860331    │GU00000000│807,000   │40,350    │
│                  │860401    │HD00000000│580,000   │9,000     │
│                  │860405    │HD00000000│645,000   │32,250    │
│                  │860410    │HD00000000│715,000   │35,750    │
│                  │860415    │HD00000000│720,000   │36,000    │
│                  │860420    │HD00000000│720,000   │36,000    │
│                  │860425    │HD00000000│685,000   │34,250    │
│                  │860428    │HD00000000│650,000   │32,500    │
│                  │860430    │HD00000000│734,000   │36,700    │
│                  │          │          │小計      │小計      │
│                  │          │          │11,568,000│578,400   │
├─────────┼─────┼─────┼─────┼─────┤
│榮溪企業有限公司  │850110    │AX00000000│500,000   │25,000    │
│                  │850225    │BH00000000│500,000   │25,000    │
│                  │850303    │BT00000000│500,000   │25,000    │
│                  │850305    │BT00000000│500,000   │25,000    │
│                  │850310    │BT00000000│500,000   │25,000    │
│                  │850313    │BT00000000│400,000   │20,000    │
│                  │850405    │CD00000000│560,000   │28,000    │
│                  │850405    │CD00000000│400,000   │20,000    │
│                  │850408    │CD00000000│380,000   │19,000    │
│                  │850410    │CD00000000│400,000   │20,000    │
│                  │850411    │CD00000000│360,000   │18,000    │
│                  │850415    │CD00000000│400,000   │20,000    │
│                  │850416    │CD00000000│600,000   │30,000    │
│                  │850420    │CD00000000│400,000   │20,000    │
│                  │850422    │CD00000000│500,000   │25,000    │
│                  │850425    │CD00000000│600,000   │30,000    │
│                  │850425    │CD00000000│400,000   │20,000    │
│                  │850430    │CD00000000│500,000   │25,000    │
│                  │          │          │小計      │小計      │
│                  │          │          │8,400,000 │420,000   │
├─────────┼─────┼─────┼─────┼─────┤
│曄利實業有限公司  │841107    │AH00000000│800,000   │40,000    │
│                  │8411      │AH00000000│875,000   │43.750    │
│                  │841123    │AH00000000│920,000   │46,000    │
│                  │841127    │AH00000000│950,000   │47,500    │
│                  │841128    │AH00000000│755,000   │37,750    │
│                  │841130    │AH00000000│700,000   │35,000    │
│                  │841222    │AQ00000000│900,000   │45,000    │
│                  │841223    │AQ00000000│890,000   │44,500    │
│                  │841225    │AQ00000000│930,000   │46,500    │
│                  │841226    │AQ00000000│855,000   │42,750    │
│                  │841227    │AQ00000000│870,000   │43,500    │
│                  │841229    │AQ00000000│780,000   │39,000    │
│                  │841230    │AQ00000000│900,000   │45,000    │
│                  │841231    │AQ00000000│875,000   │43,750    │
│                  │841228    │AQ00000000│800,000   │40,000    │
│                  │          │          │小計      │小計      │
│                  │          │          │12,800,000│640,000   │
├─────────┼─────┼─────┼─────┼─────┤
│甄達實業有限公司  │8505      │CP00000000│600,000   │30,000    │
│                  │8505      │CP00000000│600,000   │30,000    │
│                  │8505      │CP00000000│600,000   │30,000    │
│                  │8506      │CZ00000000│600,000   │30,000    │
│                  │8506      │CZ00000000│600,000   │30,000    │
│                  │          │          │小計      │小計      │
│                  │          │          │3,000,000 │150,000   │
├─────────┼─────┼─────┼─────┼─────┤
│菁利實業有限公司  │841105    │AH00000000│800,000   │40,000    │
│                  │841110    │AH00000000│875,000   │43,750    │
│                  │841115    │AH00000000│920,000   │46,000    │
│                  │841120    │AH00000000│950,000   │47,500    │
│                  │841125    │AH00000000│755,000   │37,750    │
│                  │841130    │AH00000000│700,000   │35,000    │
│                  │841119    │AH00000000│875,000   │43,750    │
│                  │841203    │AQ00000000│900,000   │45,000    │
│                  │841205    │AQ00000000│890,000   │44,500    │
│                  │841210    │AQ00000000│930,000   │46,500    │
│                  │841215    │AQ00000000│855,000   │42,750    │
│                  │841215    │AQ00000000│870,000   │43,500    │
│                  │841220    │AQ00000000│780,000   │39,000    │
│                  │841225    │AQ00000000│900,000   │45,000    │
│                  │841230    │AQ00000000│875,000   │43,750    │
│                  │          │          │小計      │小計      │
│                  │          │          │12,875,000│643,750   │
├─────────┼─────┼─────┼─────┼─────┤
│金瀧實業有限公司  │841025    │AA00000000│600,000   │30,000    │
│                  │841030    │AA00000000│600,000   │30,000    │
│                  │          │          │小計      │小計      │
│                  │          │          │1,200,000 │60,000    │
├─────────┼─────┼─────┼─────┼─────┤
│                  │          │          │合計      │合計      │
│                  │          │          │130,146,64│6,507,334 │
│                  │          │          │4         │          │
└─────────┴─────┴─────┴─────┴─────┘
                                                      Ｆ


司法院資訊處製作；財團法人民間司法改革基金會備份。
